【裁判字號】    99,上訴,2491
【裁判日期】    991007
【裁判案由】    毒品危害防制條例等
【裁判全文】
臺灣高等法院刑事判決                99年度上訴字第2491號
  上  訴  人  臺灣士林地方法院檢察署檢察官
  上  訴  人
  即  被  告  乙○○
  選任辯護人  李志雄律師
  被      告  甲○○
  指定辯護人  本院公設辯護人  李廣澤
上列上訴人因被告等違反毒品危害防制條例案件，不服臺灣士林
地方法院99年度訴字第49號，中華民國99年6月3日第一審判決（
起訴案號：臺灣士林地方法院99年度偵字第1307號），提起上訴
，本院判決如下：
    主  文
原判決關於乙○○被訴販賣第一級毒品四十四罪暨定執行刑部分
均撤銷。
乙○○犯如附表一編號一至四十四罪名欄所示之罪，均累犯，各
處如附表一編號一至四十四宣告刑欄所示之主刑及從刑。應執行
有期徒刑貳拾伍年，扣案之序號00000000000000
0號G-PLUS廠牌行動電話壹支、分裝袋玖拾個及未扣案販賣第一
級毒品海洛因所得之財物新臺幣玖萬柒仟伍佰元、中型女用皮包
壹個、小型女用皮包貳個均沒收，犯罪所得新臺幣玖萬柒仟伍佰
元部分如全部或一部不能沒收時，以其財產抵償之，中型女用皮
包壹個及小型女用皮包貳個部分，如全部或一部不能沒收時，追
徵其價額，或以其財產抵償之。
檢察官上訴駁回。
    事  實
一、乙○○前因違反麻醉藥品管理條例、肅清煙毒條例及竊盜等
    案件，經臺灣臺北地方法院以83年度聲字第420 號裁定定應
    執行刑為有期徒刑8 年10月確定，嗣經假釋付保護管束，又
    經撤銷假釋入監執行殘刑5年8日，甫於民國（下同）95年 6
    月2 日縮刑期滿執行完畢。詎乙○○猶不知悔改，明知海洛
    因係毒品危害防制條例第2 條第2項第1款所列管之第一級毒
    品，不得非法持有、販賣，竟意圖營利，分別基於販賣第一
    級毒品海洛因以牟利之犯意，於不詳之時、地，陸續以每一
    錢海洛因20,000元或每一錢海洛因16,000元至18,000元不等
    之代價向黃貴頌及名為「陳富聰」者購入海洛因，而以甲○
    ○提供之門號為0000000000號行動電話SIM卡1張（下稱系爭
    門號，至甲○○所涉幫助販賣第一級毒品、幫助轉讓第一級
    毒品及幫助轉讓禁藥即第二級毒品罪部分，均無罪部分，詳
    如後述），插入其所有之序號為000000000000000 號G-PLUS
    廠牌行動電話（下稱系爭手機），作為聯絡販賣海洛因之聯
    絡工具，而於附表一編號1 至44各所示之時、地，以附表一
    編號1 至44各所示之價格、數量，先後販賣第一級毒品海洛
    因予王志民5次、李裕民2次、甲○○3次、陳志宏1次、陳均
    和17次、曹楊劉9次、陳聰哲7次。經警據報對系爭門號實施
    通訊監察，並於99年1月8日凌晨1 時許，持臺灣士林地方法
    院搜索票至乙○○位於臺北縣板橋市○○街49巷33號2 樓住
    處搜索，並扣得乙○○所有，預備供販賣海洛因所用之分裝
    袋90個、及供販賣海洛因所用之系爭手機1 支等物，而查悉
    上情。
二、案經臺北市政府警察局萬華分局報請臺灣士林地方法院檢察
    署檢察官偵查起訴。
    理  由
壹、程序方面：
一、按被告以外之人於審判外之言詞或書面陳述，除法律有規定
    者外，不得作為證據，刑事訴訟法第159條第1項固有明文，
    惟被告以外之人於偵查中向檢察官所為之陳述，除顯有不可
    信之情況者外，得為證據；另被告以外之人於檢察事務官、
    司法警察官或司法警察調查中所為之陳述，與審判中之陳述
    不符時，其先前之陳述具有較可信之特別情況，且為證明犯
    罪事實存否所必要者，得為證據，同法第159 條之1、第159
    條之2亦有明文。而依第159 條之1傳聞法則例外之立法理由
    ，乃檢察官代表國家偵查犯罪，原則上能遵守法定程序，且
    被告以外之人如具有具結能力，仍應依法具結，以擔保其據
    實陳述，故該條第二項規定「除顯有不可信之情況外」，應
    係指被告以外之人於偵查中向檢察官所為之陳述，不論是言
    詞或書面，有未遵守法律規定之情形，即檢察官於偵查中所
    為之證據調查，須係出於違法取供者、或具有具結能力之被
    告以外之人，未依法命其具結之情況，始無證據能力。查本
    案同案被告甲○○及證人王志民、李裕民、陳志宏、陳均和
    、曹楊劉、陳聰哲等人於警詢之陳述，就被告乙○○而言，
    係屬審判外之陳述，且非證明犯罪事實存否所必要者，揆諸
    前揭說明，認無證據能力。至同案被告甲○○及證人王志民
    、李裕民、陳志宏、陳均和、曹楊劉、陳聰哲等人於偵查中
    所為之證述，檢察官均經依法命具結後始為證述，且無證據
    證明有顯不可信之情況存在，而被告乙○○及其辯護人於本
    院言詞辯論終結前亦均未爭執此部分之證據能力，是本院經
    審酌以下所援引之「供述證據」既非公務員違背法定程序所
    取得，徵之刑事訴訟法第159條之5之規定，認均有證據能力
    。
二、又按通訊監察錄音之譯文，僅屬依據監聽錄音結果予以翻譯
    之文字，固具文書證據之外觀，但實際上仍應認監聽所得之
    錄音帶或光碟，始屬調查犯罪所得之證物，此乃刑事訴訟法
    第165條之1第2 項所稱之證物，如其蒐證程序合法，並經合
    法調查，自具證據能力，故檢察官如提出通訊監察錄音之譯
    文為其證據方法，實乃以其監聽所得之錄音帶或光碟，為調
    查犯罪所得之證物，法院本應依刑事訴訟法第165條之1所列
    之方法調查，以判斷該錄音帶或光碟是否與通訊監察錄音之
    譯文相符，而監聽錄音製作之譯文，雖通常為偵查犯罪機關
    單方面製作，然若被告或訴訟關係人對其真實性並無爭執，
    經法院於審判期日提示譯文供當事人辨認、表示意見並為辯
    論者，程序自屬適法（參照最高法院95年度台上字第295 號
    、94年度台上字第4665號判決意旨）。本件刑事警察局對關
    於本案之相關行動電話施以通訊監察，事前均經檢察官依職
    權核發通訊監察書，此有通訊監察書及電話附表在卷可參，
    程序未見違法情事。又刑事警察局依通訊監察錄音所製作之
    譯文，經本院提示予被告及其等辯護人辯認、表示意見並為
    辯論，依上開說明，本案卷內有關違反毒品危害防制條例案
    件之通訊監察譯文，應有證據能力。
三、本件認定事實所引用之卷內其餘所有文書證據及物證之證據
    能力部分，並無證據證明係公務員違背法定程序所取得，檢
    察官、被告及其等之辯護人未主張排除前開文書證據及物證
    之證據能力，且迄於本院言詞辯論終結前均未表示異議，本
    院經審酌前開文書證據及物證並非公務員違背法定程序所取
    得，亦無刑事訴訟法第159條之4顯有不可信之情況，故上揭
    文書證據及物證，均有證據能力。
貳、實體部分
一、訊據上訴人即被告乙○○供承門號為0000000000號行動電話
    係其所持用，卷附通訊監察譯文係其本人與王志民、李裕民
    、甲○○、陳志宏、陳均和、曹楊劉及陳聰哲等人之通話內
    容，並有拿毒品海洛因給如附表各所示之人等事實，惟否認
    有被訴44次販賣毒品海洛因之犯行，辯稱：附表的這些人是
    有來跟伊要毒品，叫伊分一些毒品給他，伊是有給他們毒品
    ，但他們都沒有給伊錢，應該不構成販賣云云。經查：
(一)按手機門號0000000000號行動電話SIM 卡係由被告甲○○所
    提供而由被告乙○○插入其所有之系爭手機而持用，供作對
    外聯繫之用等情，業經被告乙○○自承在卷，並經證人王志
    民、李裕民、甲○○、陳志宏、陳均和、曹楊劉及陳聰哲等
    人分別於偵查中證述明確，復有系爭門號之通訊監察書及分
    別與證人王志民（門號0000000000號行動電話）、李裕民（
    門號00000000號電話、門號0000000000、0000000000號行動
    電話）、甲○○（門號0000000000號行動電話）、陳志宏（
    門號0000000000號行動電話）、陳均和（門號0000000000號
    行動電話）、曹楊劉（門號0000000000號行動電話）及陳聰
    哲（門號0000000000、0000000000號行動電話）等人通話之
    監聽譯文各1 份附卷可佐（見偵字第1307號卷一第37至38、
    43至44、47至50、156至162、201至216、243至246頁、 271
    至273 、312至324頁、358至363頁、卷二第33至38頁、62至
    63、102至108頁），是手機門號0000000000號行動電話確為
    被告乙○○所使用之事實，首堪認定。
(二)就被告乙○○販賣海洛因予王志民之犯行（附表一編號1至5
    ），有下列證據可證：
  1.被告乙○○於98年12月20日下午2 時許迄98年12月23日下午
    6 時許，以其所使用之0000000000號行動電話，與證人王志
    民所持用之0000000000號行動電話聯絡，其等通話內容如下
    ：（A：被告乙○○、B：證人王志民）
 (1)98年12月20日下午2時15分許：
    B：我之前那阿弟仔他小弟。
    A：嘿。
    B：姐仔，我要跟你處理1張。
    A：什麼？
    B：我說要1各鐘頭（按：1000元）啦。
    B：阿我要去哪邊？老地方好不好？
    A：那你不用太趕。
    B：我過去也要10幾分啊。
    A：好啦。
 (2)98年12月20日下午3時47分許、下午4時28分許：
    B：喂，姐仔，阿弟仔。
    A：恩。
    B：我要1各鐘頭（按：1000元）。
    A：恩，阿你怎麼分兩次。
    B：常常就是不夠錢啊，剛剛又湊到。
    B：姐仔，在麻煩妳了。
    A：不用麻煩啦，剛剛那趟就有了。
    B：謝謝啦，一樣老地方嗎？
    A：嘿啦。
    B：我差不多2、3分鐘就到。
    A：好。
    （略）
    B：我是要問到底1個鐘是多少？
    A：010啊（按；0.10公克）
 (3)98年12月20日下午4時33分許、晚上10時29分許：
    A：你到底要幹麻啦？
    B：沒有啦，我等一下要是再湊1000塊...
    A：還是1000啦...
    （略）
    B：姐仔喔，阿弟，等一下要1個鐘，阿姐仔今天已經買3個
       鐘，可不可以...
    A：你那2個鐘都有加了耶...
    A：不要再說這些了...
 (4)98年12月21日下午12時12分許、12時35分許：
    B：姐仔喔，我要8個半鐘耶。
    A：8個半鐘？你新發明的喔？
    B：阿不然要怎麼說？
    A：你那個是3點（按：3000元）啦。
    B：喔。
    B：恩，3點就那個，你知道嘛。
    A：知道啦，8加1。
    （略）
    B：姐仔，幫我分成兩份好不好
    A：不要啦，我給你袋子自己分，電話不要說這個啦。
 (5)98年12月23日下午5時49分許至6時3分許：
    B：姐仔，你說第一條不能轉喔？
    A：對阿，你公園轉進來，進來這邊轉左邊
    A：我跟你說，這裡3號出口啦，你看到永豐銀行...
    B：姐仔，你不是說3號出口等？
    A：不是啦，你從永豐銀行這邊左轉進來，公車站旁這。
    （略）
    A：你到館前西路56號。
    （略）
    A：到了嗎？
    B：我再30秒就到了。
  2.上開通訊內容，均有該通訊監察錄音、譯文在卷可稽（見偵
    字第1307號卷一第271至273頁），證人王志民於偵查中亦證
    稱：我和乙○○買海洛因是一手交錢一手交貨，我是跟他購
    買，不是合買，沒有談到合資的事。...98 年12月20在板橋
    縣民大道（雙十路、民生路中間那段）我和小真（即乙○○
    ）買3次海洛因，都是1000元（1個鐘就是1000元的意思），
    沒有秤，不知多重，第1、2次拿的量比較多，第3 次我拿到
    海洛因，4 點多我打給他，問他1個鐘是多少，他回答010指
    0.10公克。12月21日我說8 個半鐘，他回答「你新發明」，
    意思是指8+1是3000元，他說是0.45公克，我說要8個半鐘是
    指要一次處理3000元，重量是0.45公克，比買1 個鐘划算，
    那天也是在縣民大道同路段交易。98年12月23日，我找不到
    永豐銀行，最後約在館前西路交易，我拿1000元，重量跟平
    常1000元一樣是0.1公克，時間是下午6時許云云（見偵字第
    1037號卷二第125至129、130至132頁），互核證人王志民所
    證如何向被告乙○○購毒之時間、金額等情與上揭通訊監察
    譯文相符。是被告乙○○確有於附表一編號1至5各所示之時
    間、地點，以附表一編號1至5各所示之價格、數量，先後販
    賣第一級毒品海洛因予王志民5 次，並於完成毒品交易同時
    收受現金之事實，均堪以認定。被告乙○○嗣於本院審理時
    改稱未販賣海洛因予王志民云云，應係臨訟卸責之詞，委無
    足採。
(三)就被告乙○○販賣海洛因予李裕民之犯行（附表一編號6、7
    ），有下列證據可證：
  1.被告乙○○於98年10月18日下午4 時39分許迄98年12月16日
    下午4 時22分許，以其所使用之0000000000號行動電話，與
    證人李裕民所持用之00000000號電話、0000000000、000000
    0000號行動電話聯絡，其等通話內容如下：（ A：被告乙○
    ○、B：證人李裕民）
 (1)98年10月18日下午4時39分許迄4時55分許：
    B：大姐喔，妳有沒有在家，如果等一下要拿9000元去還妳
       有沒有（按：指購買9000元海洛因）
    A：嗯。
    B：半個。
    A：你在說什麼是橘子還是柳丁。
    B：有人要還妳9000元啦。
    A：我問一下。
    （略）
    A：你說他要入股入半股。
    B：對。
 (2)98年12月16日下午1時36分許迄4時22分許：
    B：阿姐喔，大頭。
    B：去找你好不好？
    A：怎樣？
    B：就跟以前一樣啊。你那邊有沒有男生阿？（按指安非他
       命）
    A：沒有耶。
    B：這樣子喔，那你那邊方便嗎？
    A：不方便。
    B：500這樣也不方便喔。
    A：你是說女（按指海洛因）喔。
    B：嘿啊。
    A：女有阿。
    （略）
    B：阿姐，我在3號出口，馥華飯店對面。
  2.上開通訊內容，均有該通訊監察錄音、譯文在卷可稽（見偵
    字第1307號卷一第312至324頁），證人李裕民於偵查中亦證
    稱：海洛因是向「阿姐」購買，我和他沒有仇恨、糾紛。我
    不知道他有無賺錢，向何人購買，以及他的進貨價格。我只
    有跟他講我要買多少的海洛因，拜託他幫我買，有時我拿錢
    給他他當場交付毒品給我，有時要等很很久。監聽譯文都是
    我和乙○○的通話，98年10月18日我跟他約見面，請他幫我
    買9000元海洛因，我拿9000元給給他，隔1、2小時他在板橋
    拿1 包海洛因給我。98年12月16日我和他聯絡之後，在新埔
    捷運站拿2000元給他，過1、2小時，他又跟我約在新埔站拿
    1包海洛因給我云云（見偵字第1037號卷二第138、139至142
    頁），互核證人李裕民所證如何向被告乙○○購毒之時間、
    金額等情與上揭通訊監察譯文相符。是被告乙○○確有於附
    表一編號6至7各所示之時間、地點，以附表編號6至7各所示
    之價格、數量，先後販賣第一級毒品海洛因予李裕民2 次，
    並有收受李裕民所支付之毒品價款之事實，均堪以認定。被
    告乙○○嗣於本院審理時改稱未販賣海洛因予李裕民云云，
    應係臨訟卸責之詞，委無足採。
(四)就被告乙○○販賣海洛因予甲○○之犯行（附表一編號8、9
    、10），有下列證據可證：
  1.被告乙○○於98年11月26日、98年12月1日及98年12月7日，
    以其所使用之0000000000號行動電話，與證人甲○○所持用
    之0000000000號行動電話聯絡，其等通話內容如下：（A ：
    被告乙○○、B：證人甲○○）
 (1)98年11月26日上午5時49分許：
    B：姐，我到了。
    B：我要那個阿。
    A：你要投多少？
    B：我要投半張（按：指500元之海洛因）。
    A：到後面來。
    B：好。
 (2)98年12月1日下午4時55分許迄5時09分許及晚上8時30分許：
    B：姐仔妳有空嗎？
    A：有。
    B：我30分到。
    A：你要還我30分喔？
    B：對，我還妳30分，再要1個30分。
    A：你都破壞我規矩，你過來啦！
    A：喂把錢放信箱走到最後面來。
    B：好。
   （略）
    A：你自作主張僅給我丟700而已。我最討厭人家騙我。
    B：我等下打給妳。
 (3)98年12月7日12時08分許：
    B：姐，我到了。
    A：你錢放在那（按：指信箱），我用鐵盒丟下去，鐵盒放在
       信箱裡。
    B：走後面嗎？
    A：前面啦！
    B：好。
  2.上開通訊內容，均有該通訊監察錄音、譯文在卷可稽（見偵
    字第1307號卷一第156至162頁、卷二第102至108頁），證人
    甲○○於偵查中亦證稱：0000000000為我持用，我有以該電
    話和乙○○0000000000聯絡，商討購買毒品事宜，我和他沒
    有仇恨、糾紛，我是跟他購買海洛因，不是合資，也不是請
    他幫我調貨。我用「空的」做代號，對方就知道我要買海洛
    因。98年11月26日我要跟他買500元海洛因，「半張」指500
    元。98年12月1 日5時9分許通話不久後，我向他買1000元數
    量的海洛因，他在縣民大道靠近富山街的住處將海洛因用紙
    包住，再放入小鐵盒從樓上丟下來給我，我把700 元放在信
    箱，他後來打電話來說我騙他，只給他700 元，因我原先跟
    他說要買1000元。98年12月7日12時8分許通話不久後，也是
    在他縣民大道靠近富山街住處，他叫我把錢放在信箱，將海
    洛因放在鐵盒丟下來給我，我放1000元在他信箱云云（見偵
    字第1037號卷二第144至149頁），互核證人甲○○所證如何
    向被告乙○○購毒之時間、金額等情與上揭通訊監察譯文相
    符。是被告乙○○確有於附表編號8、9、10各所示之時間、
    地點，以附表一編號8、9、10各所示之價格、數量，先後販
    賣第一級毒品海洛因予甲○○3 次，並於完成毒品交易同時
    收受現金之事實，均堪以認定。被告乙○○嗣於本院審理時
    改稱未販賣海洛因予甲○○云云，應係臨訟卸責之詞，委無
    足採。
(五)就被告乙○○販賣海洛因予陳志宏之犯行（附表一編號11）
    ，有下列證據可證：
  1.被告乙○○於98年10月7日及10月8日，以其所使用之000000
    0000號行動電話，與證人陳志宏所持用之0000000000號行動
    電話號聯絡，其等通話內容如下：（A：被告乙○○、B：證
    人陳志宏）
 (1)98年10月7日晚上9時43分許迄98年10月8日凌晨3時03分許：
    B：阿姐我志雄我拿2個中包2個小包再800元現金看看能不能
       跟妳拿個81的東西 (指毒品)。如果我還要貼錢，看要貼
       多少錢，我過幾天再給妳，好不好？
    A：我不要，你幹嘛拿包包給我，我又不是很喜歡。
    B：看我還要再貼多少
    A： 你有多少就拿多少。
    （略）
    B：姐我坐車過去好嗎。
    A：隨便你。
    B：我如果坐車過去的話我只能給妳500元。
    A：那有這樣原本800元要拿81，隨便你有錢最好。
    B：那我騎腳踏車云
    A：隨便，你有錢最好。
    B：我馬上到。
  2.上開通訊內容，均有該通訊監察錄音、譯文在卷可稽（見偵
    字第1307號卷二第33至38頁），證人陳志宏於偵查中亦證稱
    ：我稱呼海洛因為「藥仔」、「東西」。0000000000是我使
    用，我撥打乙○○0000000000門號，有時跟他聊天，有時打
    電話請他幫我拿毒品。我不知道他毒品的來源，他也沒跟我
    說取得的價格。98年10月7 日下午10時22分許通話後幾個小
    時，約98年10月8 日凌晨2、3時許，在民族東路過松江路口
    乙○○住處附近，他拿0.4公克的海洛因給我，我拿2個中型
    女用皮包、2個小型女用皮包、加上800元現金給他作為買毒
    品的對價，但1 個中型女用皮包有破，乙○○沒收云云（見
    偵字第1037號卷二第154 頁），互核證人陳志宏所證如何向
    被告購毒之時間、金額等情與上揭通訊  監察譯文相符。是
    被告確有於附表一編號11所示之時間、地點，以附表一編號
    11所示之價格、數量，販賣第一級毒品海洛因予陳志宏1 次
    ，並於完成毒品交易同時收受現金之事實，均堪以認定。被
    告乙○○嗣於本院審理時改稱未販賣海洛因予陳志宏云云，
    應係臨訟卸責之詞，委無足採。
(六)就被告乙○○販賣海洛因予陳均和之犯行（附表一編號12至
    28 ），有下列證據可證：
  1.被告乙○○於98年8月22日、8月24日、9月5日、9月10日、9
    月15日、9 月19日、9月20日、9月21日、9月23日、9月24日
    、9月27日、9月28日、9月30日、10月3日、10月6日、10月8
    日及10月11日，以其所使用之0000000000號行動電話，與證
    人陳均和所持用之0000000000號行動電話聯絡，其等通話內
    容如下：（A：被告乙○○、B：證人陳均和）
 (1)98年8月22日上午10時25分許迄11時04分許：
    B：嫂仔，可以那個嗎？（按：指購買毒品）
    A：你過來。
    B：在哪？
    A：民族東路這。
    B：我騎車咧。
    A：你過橋後就沿環河南路一直走。
    B：好，我要拿2張喔（按：指購買2000元毒品）。
    A：我到了打電話妳要馬上下來喔。
    B：好。
    （略）
    B：我到了。
    A：好。
 (2)98年8月24日上午11時33分許迄12時10分許：
    B：嫂子嗎？
    B：我12點多過去（按：指購買毒品）。
    A：好。…你今天運氣好，這個好棒、很棒，我不調酒（按：
       指不摻糖）了。
    B：好啦！
    （略）
    B：我到了，你拿個2張（按：指2000元之海洛因）。
    A：好。
    A：你要上來嗎？
    A：你走巷子進來，我丟鑰匙給你。
    B：好。
 (3)98年9月5日下午1時29分許迄2時21分許：
    A：你要多少？
    B：2張啦（按：指購買2000元毒品）！
    A：好
    （略）
    B：我到了。
    A：你就像那天一樣走到我機車，停在轉彎處。
    A：我車是K9F-767，有綁一條抹布，你把錢放在抹布下。
    B：好。
    （略）
    A：我剛好像拿錯香菸盒給你，裡面還有1包硬的（按：指安
       非他命）。
    B：香菸盒丟掉了。裡面只有1包而已。
    A：我再找找看。
 (4)98年9月10日晚上8時01分許迄11時31分許：
    B：妳有過來板橋嗎？
    A：我先來秀朗這接東西。（按：指跟上游毒販買毒品）
    B：我一樣2張啦（按：指2000元之海洛因）。
    A：好啦，等我接好東西。
    （略）
    A：我現在過去喔。
    B：好啦。
    （略）
    A：我到了。
    B：好。
 (5)98年9月15日晚上8時04分許迄8時58分許：
    B：（簡訊）嫂子！我朋友要1/4的酒，他說之前的酒喝起來
       醇又好，上次的就比較不好，這次拜託拿好一點，能不能
       麻煩妳送過來，幾點會到呢？拜託早一點！
    B：嫂子，我簡訊妳有收到嗎？
    A：我剛才看到。
    B：妳可以過來嗎？
    A：我在外面吃飯，沒辦法拿過去給你，你過來。
    （略）
    A：你走到堤防左轉就看的到新加坡汽車旅館。
    B：我在外面，妳有看到嗎？
    A：有。
 (6)98年9月19日上午10時42分許迄11時17分許：
    B：我等一下想過去找妳（按：指購買毒品）。
    A：好，我在台北喔。
    B：我要2張喔（按：指購買2000元毒品）。
    （略）
    B：我到了。
    A：好。
 (7)98年9月20日下午2時40分許迄4時34分許：
    B：妳在哪？
    A：我在三重這邊。
    B：我要那個。
    A：我再拿過去給你。
    B：我要三張（按：指購買3000元毒品，此次實際交易2000
       元，見後述2）。
    A：好。
    （略）
    A：我在三重這你過來。
    B：好。
   （略）
    B：嫂仔我到了。
    A：好。
 (8)98年9月21日下午12時01分許迄3時56分許：
    B：我如果要處理（按：指購買毒品）要去那？
    A：我現正在處理。下午2、3點好嗎？
    B：好。
    A：我再送過去給你。
    （略）
    B：（簡訊）嫂子！我要3張。
    B：我簡訊你有看喔，3張喔！
    A：好。
    （略）
    A：我到了。
    B：好。
 (9)98年9月23日下午12時43分許迄1時55分許：
    B：我如果要處理（按：指購買毒品）要去那找妳？
    A：你來新店中正路680巷口就可以。
    B：好。
    （略）
    B：嫂子我出發了，3張喔（按：指購買3000元毒品）。
    B：妳講中正路680巷對不對
    A：對。
    （略）
    B：嫂仔我到了。
    A：好。
(10)98年9月24日下午1時56分許迄2時17分許：
    B：嫂仔要處理（按：指購買毒品）！
    A：跟昨天一樣嗎？
    B：同樣3張（按：指購買3000元毒品）。
    A：你要過來這邊喔。
    B：好。
    （略）
    B：我到了。
    A：你有看到我的機車？…就767啊。
    B：有看到。
    A：你把錢放在抹布下。
    B：好。
    A：我把東西丟下去了喔。
    B：好。
(11)98年9月27日下午2時56分許迄3時17分許：
    B：我要去那找妳（按：指購買毒品）？
    A：我在秀朗橋下。
    B：3張啦（按：指購買3000元毒品）。
    A：好
    （略）
    B：我到了，可是樓下鐵門關著。
    A：我幫你開，你把錢藏放在要往地下室門旁。
    B：那東西咧...
    A：我會丟下去。
    B：我把錢放在一個寶麗龍的盒子。
    A：好
(12)98年9月28日下午5時13分許迄5時55分許：
    B：我跟我朋友騎車去民族東那找妳好了。
    B：好。
    （略）
    A：我在2個路口就到了。
    B：3張啦（按：指購買3000元毒品）。
(13)98年9月30日下午10時28分許迄11時07分許：
    B：嫂仔我到了，我在樓下，41啦（按：指毒品重量）。
    A：好，你等一下。
    （略）
    A：你這次這樣就算了，下次不能這樣。我東西被衝那麼多
       。
    B：好啦。
(14)98年10月3日下午12時06分許迄4時5分許：
    B：（簡訊）嫂子! 我朋友說上次的酒跟以前的差很多，這
       次拜託拿好一點的，我要3張
    B：嫂仔我到了。簡訊妳有看到吧！
    A：有
    （略）
    A：下次千萬別這麼說實在太明顯了你不覺得嗎？（三張）
       改三瓶ok
(15)98年10月6日下午11時31分許迄11時55分許：
    B：（簡訊）嫂子！我要1/4瓶的酒，拜託拿好一點的。
    （略）
    B：我到了。
    A：好。
(16)98年10月8日下午3時58分許迄晚上6時53分許：
    A：要跟上次一樣嗎?
    B：不一定咧不是2就是3。
    B：妳先準備2好了如果有須要再跟妳講。
    （略）
    A：你沒講要多少？2張嗎？
    B：對。
    A：你那天還欠我那個。
    B：我知道
    （略）
    B：我到了。
    A：好。
(17)98年10月11日上午11時53分許及下午2時59分許迄3時06分許
    ：
    B：嫂仔我在樓下我拿2張。（按：指2000元海洛因）
    A：我開門
    B：我上去喔
    A：對
    （略）
    B：（簡訊）嫂子！這次的酒少又不是很好喝，之前都可以
       和朋友一人喝一大杯，這次竟然不夠我們一人喝一杯，
       而且酒的醇度也比以前的差，怎麼會這樣呢？
    A：（簡訊）沒關係因為嫂子可能在調酒的時候沒注意到重
       量，沒關係，下次再補你。
  2.上開通訊內容，均有該通訊監察錄音、譯文在卷可稽（見偵
    字第1307號卷一第210至216頁），證人陳均和於偵查中亦證
    稱：我用「酒」、「東西」稱呼海洛因，0000000000為我持
    用，我撥打乙○○0000000000門號，向他拿海洛因（我有拿
    錢給他，海洛因是他本人拿給我）。我跟乙○○沒有仇恨，
    不知道他的毒品來源，他沒有告訴我取得海洛因的價格。98
    年8月22日11時4分許通話不久，在民族東路500 多號乙○○
    住處附近，我拿2000元給他，他拿多少重量的海洛因給我我
    不知道，實際上就是我用2000元跟他買海洛因。98年8 月24
    日我去跟他拿2000元海洛因，「調酒」指海洛因參有其他東
    西，12時10分許通話不久，在上開乙○○住處交易。98年 9
    月5日下午2時21分許通話後，他叫我把錢放在機車置物箱抹
    布下，我放好2000元後，他將一包海洛因裝在香菸盒內從樓
    上丟下來給我，我騎到半路他打電話問我香菸盒內有無一包
    「硬的」安非他命，我檢視之後告訴他沒有。98年9 月10日
    下午11時31分許通話後，他來中和市○○路249 巷口拿2000
    元的海洛因給我，我跟他買的。98年9 月15日我跟他買4000
    元海洛因，下午8 時58分許通話後，在臺北縣三重市○○○
    ○○道的汽車旅館交易。98年9 月19日他問我有無駕照，要
    我幫他租車，我也告訴他我要買2000元海洛因，上午11時17
    分許通話後，在民族東路他住處附近交易。98年9 月20日我
    說要跟他買3000元海洛因，下午2 時40分許通話後，在三重
    市某汽車旅館交易2000元海洛因【即上述監察譯文（7 ）部
    分】。98年9月21日下午3時56分許通話後，在中和市○○路
    249 巷口，當面交易3000元海洛因，那次是我朋友張財旺叫
    我幫他買毒品。98年9月23日下午1時55分許通話後，在新店
    市○○路500多號，當面交易3000元海洛因。98年9月24日下
    午2時17分許通話後，在新店市○○路500多號，當面交易30
    00元海洛因。98年9月27日下午3時17分許通話後，在新店市
    ○○路500 多號，我將3000元放在他騎樓下保麗龍箱內，他
    將海洛因放在香菸盒內從樓上丟下來給我。98年9 月28日下
    午5 時55分許通話後，在民族東路他住處樓下，他正好從外
    面回來，親自將3000元海洛因交給我，我拿3000元給他。98
    年9月30日下午8時38分許通話後，在民族東路他住處樓下，
    他將4000元海洛因交給我，我拿3000元給他，他後來又打電
    話告訴我下次不可以賒帳。98年10月3 日下午4時5分許通話
    後，在民族東路他住處樓下，當面交易3000元海洛因，電話
    中「3瓶」是他叫我不要講的這麼明顯，以後3張的海洛因都
    改稱3瓶。98年10月6日下午11時55分許通話後，在民族東路
    他住處樓下，當面交易4000元海洛因。98年10月8日下午6時
    53分許通話後，在板橋市縣○○道附近，當面交易2000元海
    洛因。98年10月11日下午3時6分許通話後，在板橋市縣○○
    道附近，當面交易2000元海洛因云云（見偵字第1037號卷二
    第158至167頁），互核證人陳均和所證如何向被告乙○○購
    毒之時間、金額等情與上揭通訊監察譯文相符。是被告乙○
    ○確有於附表一編號12至28各所示之時間、地點，以附表一
    編號12至28各所示之價格、數量，先後販賣第一級毒品海洛
    因予陳均和17次，並於完成毒品交易同時收受現金之事實，
    均堪以認定。被告乙○○嗣於本院審理時改稱未販賣海洛因
    予陳均和云云，應係臨訟卸責之詞，委無足採。
(七)就被告乙○○販賣海洛因予曹楊劉之犯行（附表一編號29至
    37），有下列證據可證：
  1.被告乙○○於98年8月22日、8月23日、8月24日、8月25日、
    8 月26日、8月28日、8月29日、8月31日、10月9日，以其所
    使用之0000000000號行動電話，與證人曹楊劉所持用之0000
    000000號行動電話聯絡，其等通話內容如下：
    （A：被告乙○○、B：證人曹楊劉）
 (1)98年8月22日上午8時54分許迄9時24分許：
    B：我等一下拿錢過去給你（按：指購買毒品）。
    A：好。
    （略）
    B：嫂子，我在樓下。
    A：好。
 (2)98年8月23日下午12時15分許迄12時41分許：
    B：我等一下到你那邊（按：指購買毒品），好嗎？
    A：好。
    （略）
    B：我到了，我在樓下。
    A：好。
 (3)98年8月24日下午3時13分許迄3時27分許：
    B：我等一下過去找你一下（按：指購買毒品），好嗎？
    A：好。
    （略）
    B：我在樓下。
    A：好。
 (4)98年8月25日上午10時0分許迄10時39分許：
    B：我等一下過去你那一下（按：指購買毒品）。
    A：好。
    （略）
    B：我在樓下。
    A：好。
 (5)98年8月26日上午8時35分許迄下午2時12分許：
    B：我稍等過去找你（按：指購買毒品）。
    B：一點點就好。
    A：你過來。
    B：好。
    （略）
    B：妳今天有去那個嗎？（按：指跟上游毒販購買毒品）
    A：你在哪裡？
    B：我在士林陽明醫院這。
    A：樓下有警察，你幫我看一下。
    B：好。
    （略）
    B：嫂子，哪有警察，樓下只有1對年輕男女。
    A：喔，那狀況解除。
 (6)98年8月28日下午2時24分許：
    B：我在路口。
    A：峨嵋昆明嗎？
    B：妳要快點喔，這不能停車，我是開白色的車。
    A：好。
 (7)98年8月29日上午10時27分許迄10時35分許：
    B：我等一下去妳那喔（按：指購買毒品）。
    A：好，你自己小心一點。
    （略）
    B：我到了。
    A：你四周圍看看。... 你有看見我的摩托車嗎？... 你把
       錢放在車子裡面。
    B：我要拿4000元給妳，其中1000元是要還妳的。
    A：妳把錢放在抹布下面。
    B：我看讓我上去當面交給你。
    A：我怕不安全。
    B：四周我都看過沒問題，讓我上去啦。
    A：好啦。
 (8)98年8月31日下午2時37分許迄3時30分許：
    A：你不是說要過來（按：指購買毒品），要我等你。
    B：有啦，我現在要過去了，我剛來看診這邊。
    （略）
    B：我到了。
    A：好。
 (9)98年10月9日下午6時15分許迄6時39分許：
    B：我現過去好嗎？
    A：差不多要多久？
    B：大約15至20分鐘。
    A：我這停電。
    B：我等一下拿15OO元還妳好嗎？（按：指要購買1500元海
       洛因）
    A：好。
    （略）
    B：我在樓下。
    A：好。
  2.上開通訊內容，均有該通訊監察錄音、譯文在卷可稽（見偵
    字第1307號卷一第243至246頁、卷二第62至63頁），證人曹
    楊劉於偵查中亦證稱：0000000000是我持用，譯文是我和乙
    ○○的通話內容沒錯。我跟他沒有仇恨，我是向他購買海洛
    因。98年8月22日我跟他聯繫後，約在民族東路跟他買了100
    0元海洛因。98年8月23日跟他聯繫後，約在民族東路跟他買
    了1000元海洛因。98年8 月24日跟他聯繫後，約在民族東路
    跟他買了1000元海洛因。這次我沒有付錢，但我在98年8 月
    29日向他購買海洛因時交付他4000元，就是要還他1000元。
    98年8 月25跟他聯繫後，約在民族東路跟他買了1000元海洛
    因。98年8 月26日跟他聯繫後，約在民族東路跟他買了1000
    元海洛因。98年8 月28日跟他聯繫後，約在峨嵋街昆明街口
    ，跟他買了1 包海洛因，價錢多少我不記得【附表一編號第
    34，詳後述貳、二、（二）】。98年8 月29日跟他聯繫後，
    約在民族東路跟他買了3000元海洛因。98年8 月31日跟他聯
    繫後，約在民族東路跟他買了1000元海洛因。98年10月9 日
    跟他聯繫後，約在民族東路跟他買了1500元海洛因云云（見
    偵字第1037號卷二第169至172頁、173至175頁），互核證人
    曹楊劉所證如何向被告乙○○購毒之時間、金額等情與上揭
    通訊監察譯文相符。是被告乙○○確有於附表一編號29至37
    各所示之時間、地點，以附表一編號29至37各所示之價格、
    數量，先後販賣第一級毒品海洛因予曹楊劉9 次，並於完成
    毒品交易同時收受現金之事實，均堪以認定。被告乙○○嗣
    於本院審理時改稱未販賣海洛因予曹楊劉云云，應係臨訟卸
    責之詞，委無足採。
(八)就被告乙○○販賣海洛因予陳聰哲之犯行（附表一編號38至
    44），有下列證據可證：
  1.被告乙○○於98年9月9日、9月24日、9月28日、10月5日、1
    0 月15日、11月23日及12月29日，以其所使用之0000000000
    號行動電話，與證人陳聰哲0000000000號、0000000000號行
    動電話聯絡，其等通話內容如下：（A：被告乙○○、B：證
    人陳聰哲）
 (1)98年9月9日下午6時06分許迄7時41分許：
    B：你等一下要過來板橋嗎？
    A：才不會那麼遠。我等一下要去西門町。
    B：你到西門町再打給我。
    A：好。
    B：一樣5（按：指購買5000元海洛因）啦。不要太晚啦。
    A：好。
    （略）
    A：你站在哪？
    B：我在你那天那裡呀。
    A：你再直走過來，你走至轉角停車場這裡。
    B：你說萬年大樓嗎？
    A：旁邊巷子這裡啦...
    B：我知道了。
 (2)98年9月24日下午4時24分許迄下午7時16分許：
    B：妳可以來板橋嗎？
    A：我人不舒服。
    B：還是我過去。
    A：水果商還沒有把水果（按：指海洛因）送過來。
    B：要多久？
    A：要等個小時。
    B：好。
    （略）
    B：妳要出發了？
    A：對。
    B：妳到板橋哪邊？
    A：到板橋文化路郵局碰面。
    （略）
    B：妳到了喔。
    A：我到了。
    B：我也到了。
 (3)98年9月28日上午8時14分許迄下午7時46分許：
    B：我早上跟妳拿東西（按：指海洛因）方便嗎？
    A：我早上要開庭。我開完打給你
    （略）
    A：喂我要過去了。
    B：我現在艋舺龍山寺這
    A：我馬上到。
 (4)98年10月5日下午5時35分許：
    B：妳有要出來嗎？
    A：下大雨啊。
    B：就是下雨我們約在中間點
    A：好。
    B：在那？
    A：同樣地方。
    （略）
    B：我再1個路口就到了。
    A：好
 (5)98年10月15日下午5時29分許：
    B：李小姐今天有嗎？(按：指購買毒品海洛因)
    A：應該有，要晚一點。
 (6)98年11月23日下午4時32分許：
    A：懷念那古早的味道（按：指同時有菊花的味道）嗎？沒
       錯！早上帶回來的就是你說的那偅古早昧。我們認識怎
       麼說也是有好一段時間，你認為我會是個怕客戶跑掉就
       瞎掰自己明明不行卻不敢說，還裝若無其事的作著違背
       良心的事嗎？那我跟你就看這次了，如果下次你再遇到
       這種事，那以後你就不要來找我了。
 (7)98年12月29日晚上7時21分許迄8時16分許：
    B：妳有要過來板橋嗎？
    A：8點以前。
    B：我那天差妳500順便給你，我要5啦（按：指要購買5000
       元毒品）。
    A：好。
    B：過來前打給我。
    A：好，我要去喝藥。
    B：妳先來我這再去喝。
    （略）
    B：到了嗎？
    A：還沒。
    B：我在樓下等妳。
  2.上開通訊內容，均有該通訊監察錄音、譯文在卷可稽（見偵
    字第1307號卷一第358至363頁），證人陳聰哲於偵查中亦證
    稱：我用「軟的」、「4 號」、「水果」稱呼海洛因。我用
    0000000000、0000000000號行動電話跟乙○○聯絡，要跟他
    購買毒品，不是合資。98年9月9日下午7 時41分許通話後，
    在西門町萬年大樓聯合醫院後方巷子內，我跟她買5000元海
    洛因，重量四分之一錢，約0.9 公克，他親自把海洛因交給
    我。98年9月24日下午7時16分許通話後，他拿到板橋市○○
    路給我，我原本跟他買500 元，電話中所稱「水果」就是海
    洛因（16時24分通話），後來我女兒回來，我跟他要錢，我
    就加買成3000元海洛因。98年9 月28日我跟他買海洛因，「
    東西」就是指海洛因，他說他在開庭。下午7 時46分許通話
    後，他拿到板橋市○○路我住處給我，雙方一手交錢一手交
    貨，我跟他買2000元海洛因。98年10月5日下午5時35分許通
    話後，我去板橋縣民大道3段93巷處跟他當面交易500元海洛
    因。98年10月15日下午5 時29分許通話後，他拿海洛因到板
    橋市○○路給我，一手交錢一手交貨【附表一編號42，詳見
    貳、二、（二）】。98年11月23日下午4 時32分許通話後，
    他跟我約在板橋市○○路我住處附近，雙方一手交錢一手手
    交貨，交易3000元的海洛因，通話中「懷念古早味道」是指
    施用海洛因同時有菊花的味道，感覺效果很好。98年12月29
    日是最後一次跟他買海洛因，買了5000元，下午8 時16分許
    通話後，在我住處附近，他拿5000元、重量四分之一錢、0.
    9 公克的海洛因給我，雙方一手交錢一手交貨云云（見偵字
    第1037號卷二第195至202頁），互核證人陳聰哲所證如何向
    被告乙○○購毒之時間、金額等情與上揭通訊監察譯文相符
    。是被告乙○○確有於附表一編號38至44各所示之時間、地
    點，以附表一編號38至44各所示之價格、數量，先後販賣第
    一級毒品海洛因予陳聰哲7 次，並於完成毒品交易同時收受
    現金之事實，均堪以認定。被告乙○○嗣於本院審理時改稱
    未販賣海洛因予陳聰哲云云，應係臨訟卸責之詞，委無足採
    。
(九)按毒品危害防制條例所處罰之「販賣」毒品罪，所著重者為
    被告在主觀上有藉以牟利之惡性，及對毒品之擴散具有較有
    償或無償轉讓行為更嚴重之危害性，被告「營利」之意圖係
    從客觀之社會環境、情況及證人、物證等資料，依據證據法
    則綜合研判認定。而所謂販賣行為，祗須以營利之意思而販
    入或賣出，即足構成。倘於有償讓與他人之初，係基於營利
    之意思，並著手實施，而因故無法高於購入原價出售，最後
    不得不以原價或低於原價讓與他人時，仍屬販賣行為。又販
    賣毒品係政府嚴予查緝之違法行為，非可公然為之，亦無公
    定之價格，無論瓶裝或紙包，均可任意分裝增減分量。而每
    次買賣之價差，亦隨時依雙方資力、關係之深淺、需求之數
    量、來源是否充裕、販賣者是否渴求資金、查緝是否嚴緊、
    購買者被查獲時供述購買對象之風險評估等，而異其標準，
    非可一概而論。販賣之利得除經坦承及價量俱臻明確外，委
    難察得實情。販賣之人從價差或量差中牟利方式雖異，但其
    圖利之非法販賣行為則一。要之，販賣毒品海洛因，事涉重
    典，其價格昂貴，取得亦不易，苟無厚利可圖，殊無甘冒被
    查緝法辦重刑之危險，任意將毒品無償讓與他人之可能，是
    其販入之價格必較售出之價格低廉，而有從中賺取買賣差價
    牟利之意圖及事實，自屬符合社會一般之合理經驗及論理判
    斷。觀之被告乙○○與證人王志民、李裕民、甲○○、陳志
    宏、陳均和、曹楊劉及陳聰哲等人交易之過程或金額對價，
    顯非無償轉讓，足見被告乙○○確係基於營利之意思，而有
    償販賣海洛因予證人王志民、李裕民、甲○○、陳志宏、陳
    均和、曹楊劉及陳聰哲等人予以圖利，至堪認定。
  綜上，被告乙○○於本院審理時辯稱附表一其中11次，買毒品
  者有拿到海洛因，尚未拿錢給我，另又辯稱附表一之人，向我
  要海洛因，我有給他們毒品，但他們沒有給我錢，我沒有販賣
  等語，其供詞前後反覆，否認販賣海洛因之犯行，要屬卸責之
  詞，均無足採，本案事證明確，被告乙○○上開販賣毒品海洛
  因四十四次犯行，均堪以認定。
二、論罪科刑部分
(一)按法規之制定與法規之修正，如有特定生效日之必要者，依
    中央法規標準法第14條或第20條第2 項準用第14條之規定，
    應分別特定其施行日期。法規制定或前次修正基於特殊因素
    所特定之施行日期，並不適用於日後修正或再次修正之條文
    。又法律之制定或修正，若未明定施行日期者，中央法規標
    準法雖未規定應自何時生效，然法律既經制定或修正並經總
    統公佈，自應依一般原則，自公佈日起算至第3 日發生效力
    。92年7月9日修正公佈之毒品危害防制條例第36條規定：「
    本條例自公佈後6個月施行」，其立法理由謂：「 (一)依修
    正草案第2條第3項規定，法務部需會同衛生署成立審議委員
    會每3個月定期檢討調整毒品之分級及品項，而本次新增第4
    級毒品，有需要在新法施行前先經該審議會檢討後再調整公
    佈，爰預留6 個月緩衝期，以利處理。(二)依本條例新修正
    之規定，有必要再訂定相關子法及修正相關法規，以配合本
    條例之施行，故亦有需要預留適當緩衝期，以利訂頒相關子
    法及相關法規之配合修正」，92年7月9日修正公佈之毒品危
    害防制條例第36條規定，顯係因應該次修正之需，始預留適
    當之緩衝期，故其後修正條文之施行日期尚難援引此一規定
    而為標準，若未明定施行日期者，自應依一般原則，自公佈
    日起算至第3日發生效力。經查，毒品危害防制條例第4、11
    、11之1、17、20、25條條文於98年5月20日經總統以華總一
    義字第09800125141 號令修正公佈，依上開說明，修正條文
    應自公佈日起第3日即98年5月22日發生效力（司法院98年 6
    月29日院台廳刑1字第0980014643 號函可參）。本件被告乙
    ○○就附表一各編號所示販賣第一級毒品海洛因之行為時間
    均在上開毒品危害防制條例修正條文生效後，揆諸前揭說明
    ，自應適用被告乙○○行為時即修正後毒品危害防制條例第
    4 條第1項之規定，不生新舊法比較之問題。
(二)核被告乙○○就附表一編號1 至44所為，均係犯毒品危害防
    制條例第4條第1項之販賣第一級毒品罪。被告乙○○持有第
    一級毒品之行為，為販賣之高度行為吸收，不另論罪。至起
    訴書就附表一編號34、42交易之標的、數量及價額原均載為
    「價格重量皆不詳之海洛因」，惟證人曹楊劉既已證稱：「
    從98年8、9月在民族東路賣海洛因給我，我每次都跟她買 1
    千元」等語（見偵卷二第170 頁），佐以附表一編號34該次
    交易（98年8 月28日）之監聽譯文中，證人曹楊劉與被告乙
    ○○主要僅討論交易之地點及時間（見偵卷一第244 頁），
    顯見交易之標的、價額及數量應與渠等交易之常情無異，是
    附表一編號34交易之標的、數量及價格自應以證人曹楊劉所
    陳交易「1,000 元重量不詳之海洛因」為可採。又證人陳聰
    哲於偵查中固明確證稱有於附表一編號38至44所示時地向被
    告乙○○購買海洛因之情，惟就編號42所示時地交易之價額
    及數量則未予陳述，而參諸證人陳聰哲於警詢時稱「我不知
    何時開始向她購買毒品，次數太多我記不清楚，我印象所及
    交易過2 次，每次都是500元」等語（見偵卷一第347頁），
    佐以附表一編號42該次交易（98年10月15日）之監聽譯文中
    ，並未明確提及交易標的、價額及數量（見偵卷一第361 頁
    ），則應從對被告乙○○有利之認定，認證人陳聰哲於附表
    編號42該次交易僅向被告乙○○購買「500 元重量不詳之海
    洛因」，爰均予認定如附表一編號34及42所示。
(三)又按刑法於94年2月2日修正公布，於95年7月1日起施行，基
    於刑罰公平原則之考量，杜絕僥倖之犯罪心理，並避免易致
    鼓勵犯罪之誤解，修正後刑法已刪除第56條連續犯之規定，
    行為人反覆實行之犯罪行為茍係在刑法修正施行後者，因法
    律之修正已生阻斷連續犯之法律效果，除認應合於接續犯、
    繼續犯、集合犯等實質上一罪關係而以一罪論處外，基於一
    罪一罰之刑罰公平性，自應併合處罰；所謂「集合犯」，係
    指立法者所制定之犯罪構成要件中，本即預定有數個同種類
    行為而反覆實行之犯罪而言，故是否集合犯之判斷，客觀上
    自應斟酌法律規範之本來意涵、實現該犯罪目的之必要手段
    、社會生活經驗中該犯罪必然反覆實行之常態及社會通念等
    ，主觀上則視其反覆實施之行為是否出於行為人之一個犯意
    ，並秉持刑罰公平原則，加以判斷之，而行為人多次販賣毒
    品之行為，未必皆出於行為人之一個犯意決定，故販賣毒品
    之罪，難認係集合犯之罪。又依刑法第56條修正理由之說明
    ，謂「對繼續犯同一罪名之罪者，均適用連續犯之規定論處
    ，不無鼓勵犯罪之嫌，亦使國家刑罰權之行使發生不合理之
    現象」、「基於連續犯原為數罪之本質及刑罰公平原則之考
    量，爰刪除有關連續犯之規定」等語，即係將本應各自獨立
    評價之數罪，回歸本來就應賦予複數法律效果之原貌，因此
    ，就刑法修正施行後多次販賣毒品之犯行，採一罪一罰，始
    符合立法本旨（參照最高法院96年度台上字第7052號判決意
    旨）。本件被告乙○○所為附表一所示各次販賣第一級毒品
    海洛因之犯行，均係在刑法修正施行後所為，行為時間相異
    ，難認係在密切接近之時、地，分數個舉動以接續或反覆施
    行之行為，與接續犯之概念非合，參酌上開所述，上開罪名
    ，犯意各別，均應予以分論併罰。
(四)另按被告乙○○所犯如附表一所示各次販賣第一級毒品罪，
    其交易之毒品數量及所得財物非多，並參諸被告乙○○供承
    染有施用毒品之癮，亦有本院前案紀錄表可稽，且無工作收
    入等情，堪認被告乙○○應係為賺取微薄營利，以支應其施
    用毒品之開銷，始一時失慮、挺而走險，致觸犯重典（販賣
    第一級毒品罪之最輕法定本刑為無期徒刑），觀其之犯罪情
    況，及犯罪後於原審法院審理時坦承犯行、面對司法制裁，
    犯後態度尚屬良好，衡酌上開情節，依一般之客觀情形，尚
    堪憫恕，縱量處最低刑，仍嫌過重，應有情輕法重之情，爰
    就被告乙○○所犯各罪，均依刑法第59條之規定，酌量減輕
    其刑。又被告乙○○有事實欄所示刑之執行紀錄，此有本院
    被告前案紀錄表在卷足憑，其於受刑之執行完畢後5 年內故
    意再犯本件有期徒刑以上之刑之44罪，均為累犯，除依刑法
    第64條第1項、第65條第1項規定，法定本刑為死刑、無期徒
    刑不得加重，僅就罰金刑部分加重，被告乙○○同時有上開
    刑之加重、減輕事由，並先加後減之。至98年5 月20日修正
    之毒品危害防制條例第17條，乃採行寬厚之刑事政策，修正
    原條文，擴大適用範圍，除於第1 項規定供出毒品來源，因
    而查獲其他正犯或共犯者，減輕或免除其刑外，並增列第 2
    項於偵查及審判中自白者，減輕其刑之規定，以鼓勵毒販自
    白認罪，本條項之規定，既為於偵查中及審判中均自白，而
    非於偵查中及審判中之每次陳述均自白，則被告在偵查中歷
    次陳述只要曾經自白（一次以上），且在審判中歷次陳述亦
    曾經自白（一次以上），解釋上即符合該條項之規定。再參
    酌貪污治罪條例第8條第2項規定在偵查中自白，亦認為只要
    被告在警詢（或調查局詢問）中，或在檢察官訊問中，曾經
    有一次自白，即可依該條項減輕其刑，並不以在檢、警、調
    之歷次詢問中，全部自白為必要（最高法院98年度台上字第
    7231號判決可參）。惟查被告乙○○於警詢、偵查中均否認
    有販賣海洛因之犯行（偵查卷一第53至63頁，卷二第204 至
    207 頁，第221至225頁），雖其於原審曾坦認附表所示販賣
    海洛因之犯行，尚與前開規定不符，自不能依毒品危害防制
    條例第17條第2 項規定減輕其刑。又被告乙○○雖於偵查及
    原審審理中供出其毒品海洛因來源為黃貴頌及真實姓名年籍
    不詳綽號「臭屁進」之成年男子，惟渠等迄今未據查獲，難
    認符合毒品危害防制條例第17條第1 項之規定，亦無從依該
    項規定減刑，一併敘明。
(五)原審以被告乙○○上揭販賣第一級毒品等犯罪事證明確，予
    以論罪科刑，固非無見。惟查：扣案之電子磅秤2 台，非
    被告所有（詳後述），自不予沒收。被告乙○○於原審法
    院審理時就所犯販賣第一級毒品罪等犯行坦承不諱在卷，而
    以其賣出毒品海洛因之數量尚非鉅量，所得財物亦非鉅額，
    應係為支應施用海洛因之開銷，一時失慮鋌而走險，致觸犯
    重典，倘處以法定最低度刑無期徒刑，依社會一般觀念仍嫌
    過重，原審未審酌此情，仍就被告乙○○所犯販賣第一級毒
    品犯行，均量處無期徒刑，實屬嚴苛，難認合宜，是被告乙
    ○○否認有收受對價販賣毒品海洛因之犯行而提起上訴，雖
    無理由，惟原判決關於乙○○販賣第一級毒品部分，既有上
    揭可議之處，自應由本院就此部分及所定執行刑併予以撤銷
    改判。爰審酌被告乙○○之素行、犯罪之動機、目的、手段
    、正值壯年，竟不事正當營生，不顧海洛因流毒無窮，危害
    甚鉅，不惜以身試法，且其販賣毒品供他人施用，對人身有
    莫大戕害，危害國民身體健康及社會風氣，兼衡被告犯罪後
    之態度等一切情狀，分別量處如附表一編號1 至44宣告刑欄
    各所示之刑，並定應執行刑，以資懲儆。
(六)復按扣案序號為000000000000000號G-PLUS廠牌行動電話1支
    （不含SIM 卡），係被告乙○○所有，持作販賣第一級毒品
    海洛因所用之聯絡工具，此據被告乙○○供承在卷（見原審
    卷第89、106 頁），復有上揭通訊監察譯文可稽；爰依毒品
    危害防制條例第19條第1 項之規定，於附表一各次犯行中宣
    告沒收。至扣案之分裝袋90個，尚未用以包裝毒品，屬被告
    乙○○所有，預備供販賣第一級毒品海洛因所用之物，為其
    供明在卷（見原審卷第100頁），爰依刑法第38條第1項第 2
    款、第3項規定，於附表一編號1至44被告乙○○所涉販賣第
    一級毒品罪主文項下宣告沒收（參照最高法院88年度台上字
    第1307號判決要旨）。另被告乙○○就附表一編號1 至44販
    賣第一級毒品海洛因所得財物共97,500元及中型女用皮包 1
    個、小型女用皮包2 個（各次販毒所得詳如附表所示），雖
    均未經扣案，然因係犯罪所得之財物，均依毒品危害防制條
    例第19條第1項之規定，分別在附表一編號1至44宣告刑欄各
    罪所受宣告之主刑下，併予宣告沒收之，其中金錢部分如全
    部或一部不能沒收時，均以其財產抵償之，中型女用皮包 1
    個及小型女用皮包2 個部分，如全部或一部不能沒收時，則
    追徵其價額，或以其財產抵償之（參照最高法院97年度台上
    字第319號判決意旨）。
(七)按刑罰法令關於沒收之規定，兼採職權沒收主義與義務沒收
    主義。職權沒收，係指法院就屬於被告所有，供犯罪所用、
    預備用或因犯罪所得之物，仍得本於職權斟酌是否宣告沒收
    ，例如刑法第38條第1項第2款、第3款、第3項前段等規定屬
    之。義務沒收，則又可分為絕對義務沒收與相對義務沒收。
    前者指凡法條有：「不問屬於犯人與否，沒收之」之特別規
    定者屬之，法院就此等物品是否宣告沒收，無斟酌餘地，除
    已證明滅失者外，不問屬於犯人與否或有無查扣，均應宣告
    沒收，例如刑法第38條第1項第1款、第2項、第200條、第20
    5 條、第209條、第219條、第266條第2項、毒品危害防制條
    例第18條第1 項前段等規定屬之；後者則係指供犯罪所用、
    預備用或因犯罪所得，以屬於被告所有者為限，始應予以沒
    收，例如毒品危害防制條例第19條第1 項前段規定（見最高
    法院96年台上第7069號判決要旨）。扣案之電子磅秤2 台，
    業據被告於原審（原審卷第100 頁）及本院審理中（本院審
    判筆錄第4 頁）否認為其所有，復無其他證據足資證明係被
    告所有，自無從依毒品危害防制條例第19條第1 項前段規定
    沒收。至扣案之第一級毒品海洛因2 包（合計淨重5.99公克
    ，驗餘淨重為5.94公克）、第二級毒品甲基安非他命1 包（
    淨重0.667 公克，驗餘淨重為0.6668公克），分別係屬第一
    級毒品、第二級毒品，有法務部調查局濫用藥物實驗室99年
    1月28日調科壹字第09923002460號鑑定書及交通部民用航空
    局航空醫務中心航藥鑑字第0990321號鑑定書各1份在卷可稽
    （見偵卷二第236、238頁），惟依被告乙○○供稱扣案之海
    洛因係於99年1月7日即本案遭查獲之前1日（即附表編號1至
    44之犯行後）所購買，與扣案之甲基安非他命均係供作販賣
    或自己吸食之用等語（見偵卷一第62頁、原審卷第100 頁）
    ，而卷內事證復查無此等毒品與本件附表所示被告乙○○販
    賣第一級毒品海洛因之犯行有直接關連性，爰均不另為沒收
    銷燬之諭知。另扣案之系爭門號SIM卡1張，雖係供被告乙○
    ○販賣第一級毒品海洛因所用之物，詳如前述。惟按SIM 卡
    或USIM卡為行動電話門號使用介面，國內電信業者出租行動
    電話門號均附帶提供SIM 卡或USIM卡為門號介面，於消費者
    申辦門號並開通上線時，即將該卡所有權移轉與消費者（參
    照最高法院97年度台上字第5854號判決意旨），查系爭門號
    之申用人並非被告乙○○，有臺灣士林地方法院98年度聲監
    字第426號卷附系爭門號基本資料及雙向通聯紀錄1份在卷可
    稽（見原審卷第123-126頁），即系爭門號之SIM卡非被告乙
    ○○所有之物，其性質上既亦非屬違禁物，尚乏沒收之依據
    ，爰不宣告沒收。另於被告乙○○住處查獲之現金55,200元
    ，依被告乙○○供稱：其中5,200元係伊的零用金，另50,00
    0 元係伊胞姐簡秋燕託為購買電腦所用之資金，附表所示各
    次販賣第一級毒品犯行所得之財物則已花用完畢等語（見原
    審卷第100、106頁），而卷內事證復無證據足認係屬販毒所
    得，縱係販毒所得，亦無證據可資證明與本件之販賣犯行相
    關，自無從諭知沒收。又扣案之其餘物品（使用過之注射針
    筒2 支、使用過之海洛因殘渣之吸管2支、海洛因殘渣袋1個
    、安非他命吸食器2 個），並無證據證明與被告乙○○上開
    犯行有關，均不諭知沒收，附此敘明。
參、被告甲○○無罪部分：
一、公訴意旨另以：被告甲○○明知海洛因、甲基安非他命分別
    係毒品危害防制條例第2條第2項第1款、第2款規定之第一級
    、第二級毒品，不得持有、販賣、轉讓，竟基於幫助被告乙
    ○○販賣第一級毒品海洛因、轉讓第一級毒品海洛因及第二
    級毒品甲基安非他命之犯意，提供其所申辦上開系爭門號之
    SIM卡1張予被告乙○○，供被告乙○○作為販賣第一級毒品
    海洛因、轉讓第一級毒品海洛因及第二級毒品甲基安非他命
    之聯繫工具，而被告乙○○則藉系爭門號，與附表一編號 1
    至44、附表二編號1至4所示之人聯繫交易或轉讓毒品之時間
    、地點標的、數量、價格等事宜，相約於附表一編號1 至44
    所示時間、地點，以附表一編號1 至44所示之價格，賣出第
    一級毒品海洛因予附表一編號1 至44所示之人，另於附表二
    編號1至4所示之時間、地點，轉讓附表二編號1至4所示數量
    之海洛因、甲基安非他命予附表二編號1至4所示之人。因認
    被告甲○○涉犯刑法第30條第1 項前段、毒品危害防制條例
    第4 條第1項、第8條第1項、第2項之幫助販賣第一級毒品、
    幫助轉讓第一級毒品及幫助轉讓第二級毒品等罪嫌云云。
二、按犯罪事實應依證據認定，無證據不得認定犯罪事實，又不
    能證明被告犯罪者，應諭知無罪之判決，刑事訴訟法第 154
    條第2 項、第301條第1項分別定有明文；又認定犯罪事實所
    憑之證據，雖不以直接證據為限，間接證據亦包括在內，然
    而無論直接證據或間接證據，其為訴訟上之證明，須於通常
    一般之人均不致有所懷疑，而得確信其為真實之程度者，始
    得據為有罪之認定，倘其證明尚未達到此一程度，而有合理
    之懷疑存在而無從使事實審法院得有罪之確信時，即應由法
    院為諭知被告無罪之判決（參照最高法院76年台上字第4986
    號判例意旨）。次按刑法上幫助犯之成立，須行為人基於幫
    助正犯犯罪之意思，予正犯以精神上或物質上之助力而參與
    犯罪構成要件以外之行為，以助成正犯犯罪之實施為要件，
    倘在外形上雖可認為幫助，但對正犯之犯罪，無違法之認識
    ，而欠缺幫助犯罪之故意，其行為縱予正犯以助力，尚難遽
    令負幫助之罪責（參照最高法院20年上字第1828號判例、88
    年度台上字第5848號判決意旨）。
三、被告甲○○於審判期日經合法傳喚雖未到庭，然其於原審審
    理中坦認系爭門號為其所申辦，並確有提供該門號之SIM 卡
    予同案被告乙○○使用，亦曾撥打系爭門號向同案被告乙○
    ○購買第一級毒品海洛因等情，惟堅詞否認有何幫助販賣第
    一級毒品、轉讓第一級及第二級毒品之犯行，辯稱：伊申辦
    該門號給乙○○使用，是因為乙○○告訴伊她積欠電信業者
    電話費未繳納而被停話，所以才請伊用伊的名義去辦電話門
    號，當時乙○○告訴伊是工作和與家人聯絡要使用，伊才幫
    乙○○辦門號，伊拿辦好的易付卡門號給乙○○時，乙○○
    有給伊500 元左右的毒品作為對價，所以也可以說伊是用辦
    門號去換毒品，伊並不知道乙○○拿該門號去聯絡買賣或轉
    讓毒品事宜云云。
四、本件公訴人認被告甲○○涉犯幫助販賣第一級毒品、轉讓第
    一級毒品及第二級毒品罪嫌，無非係以被告甲○○之供述、
    共同被告乙○○之供述及系爭門號監聽譯文1 份等為其主要
    論據。經查：
(一)系爭門號為被告甲○○所申辦，被告甲○○並將系爭門號之
    SIM 卡供同案被告乙○○使用乙情，為被告甲○○所是認，
    並有臺灣士林地方法院98年度聲監字第426 號卷附系爭門號
    基本資料及雙向通聯紀錄、系爭門號之監聽譯文各1 份在卷
    可稽（見原審卷第123至126頁、偵卷一第64至122 頁）；又
    同案被告乙○○則藉系爭門號，與附表一編號1 至44、附表
    二編號1至4各所示之人聯繫交易或轉讓毒品之時間、地點、
    標的、數量、價格等事宜，而相約於附表一編號1 至44所示
    時間、地點，以附表一編號1 至44各所示之價格，賣出第一
    級毒品海洛因予附表一編號1 至44所示之人，另於附表二編
    號1至4各所示之時間、地點，轉讓附表二編號1至4所示數量
    之海洛因、甲基安非他命予附表二編號1至4所示之人等情，
    業已詳述如前（其中附表二所示同案被告乙○○各次轉讓毒
    品犯行，經原審法院分別判處罪刑在案，復經同案被告乙○
    ○撤回此部分上訴而確定），堪認系爭門號之SIM 卡有供同
    案被告乙○○插入其所有之G-PLUS廠牌行動電話，作為聯絡
    販賣海洛因之工具。
(二)惟查：
  1.證人即同案被告乙○○於偵查中及原審法院審理時證稱：甲
    ○○有提供系爭門號供伊使用，但僅供伊一般聯絡使用，甲
    ○○也不知道伊持用系爭門號與他人聯絡購買毒品之情事，
    系爭門號是伊拿錢給甲○○申請，伊並有拿毒品給甲○○當
    作代價，但伊當時沒跟甲○○說要做什麼用途等語在卷（見
    偵卷一第62頁背面、原審卷第82-85 頁），衡以被告甲○○
    就同案被告乙○○涉犯販賣第一級毒品海洛因予其之犯行已
    於警詢、偵訊時供述綦詳如前，致共同被告乙○○有受重刑
    追訴、審判之危險，是共同被告乙○○當無甘冒觸犯偽證罪
    之風險再包庇、迴護被告甲○○之動機及必要，則被告甲○
    ○辯稱其不知共同被告乙○○持系爭門號供作販賣、轉讓毒
    品所用等語，尚非全然無據。
  2.又依證人即同案被告乙○○於原審法院審理時另證稱：伊和
    甲○○互稱姐、弟，甲○○在辦理系爭門號前後，都曾打電
    話問伊有無毒品，甲○○沒錢時，伊會請他，甲○○辦理系
    爭門號時，伊和甲○○約認識一年多，甲○○主動問伊要不
    要辦理門號，伊就知道甲○○是需要「東西」；伊原本使用
    威寶的門號，但因未繳費遭停機，在使用系爭門號前伊又使
    用很多門號，有時是用男友的手機，有時用其他朋友的手機
    ，到開始使用系爭門號後，才有固定的電話，又因當時自己
    施用毒品不夠錢買，也沒有工作，伊才起意販賣毒品云云（
    見原審卷第85至89頁），又據共同被告乙○○於本院陳稱甲
    ○○於申請系爭門號給伊使用前，伊未有販賣海洛因之犯行
    （見本院審判筆錄第11頁），足見同案被告乙○○於使用系
    爭門號前，是否有販賣毒品之情事，已屬有疑，自難以此推
    論被告甲○○對同案被告乙○○將持系爭門號供作販賣、轉
    讓毒品之用有所預見；且被告甲○○於申辦系爭門號供同案
    被告乙○○使用前，既已憑其與同案被告乙○○間之情誼，
    多次向同案被告乙○○索取毒品，是其見同案被告乙○○因
    積欠電信費用無法申辦手機門號，乃基於藉此換取毒品之動
    機，以自己名義申辦系爭門號供同案被告乙○○使用，核與
    常理無違，尚難據此即認被告甲○○對同案被告乙○○之後
    欲持系爭門號與其他不具情誼者聯繫販賣、轉讓毒品事宜之
    犯罪行為有違法之認識；況衡以販賣毒品獲利甚豐，在毒品
    圈內當係常識，被告甲○○若確有認知其所提供之系爭門號
    為同案被告乙○○持以作為販賣、轉讓毒品所用，而具幫助
    同案被告乙○○販賣、轉讓毒品之故意，當無不陸續向同案
    被告乙○○索討歷次販賣毒品所得之分紅，或以此為由索取
    其欲施用之少量毒品，反觀被告甲○○僅於申辦系爭門號時
    收受少量毒品，嗣則於如附表一編號8 至10所示時間、地點
    ，每次支付500元至1,000元不等之金錢，向同案備告乙○○
    購買第一級毒品海洛因，以此被告甲○○是否對被告乙○○
    欲持系爭門號供作販賣、轉讓毒品之用有所預見，實非無疑
    。
  3.至被告甲○○固曾於如附表一編號8 至10所示，多次以門號
    0000000000號行動電話撥打系爭門號，向同案被告乙○○購
    買第一級毒品海洛因，惟其於申辦系爭門號供同案被告乙○
    ○使用前，已有多次向同案被告乙○○索取毒品之紀錄，已
    如前述，而同案被告乙○○當時既無其他電話可茲聯繫，系
    爭門號又係被告甲○○所提供並確知同案被告乙○○當時所
    持用且可供聯繫之門號，則其撥打系爭門號與同案被告乙○
    ○聯繫，接續其申辦系爭門號前向共同被告乙○○索取毒品
    之模式，亦難以此即遽認其對共同被告乙○○同時持系爭門
    號與附表一、二所示之其他證人聯繫交易或轉讓毒品之時間
    、地點、標的、數量及價格等事宜有所認識。
  4.另系爭門號於98年11月23日14時23分55秒許、17時55分秒許
    ，與被告甲○○持用門號為0000000000號行動電話之通訊監
    察譯文雖顯示：「B（即被告甲○○）：喂」、「A（即共同
    被告乙○○）：你有辦法再辦易付卡嗎？」、「 B：可以吧
    」、「A：我想這支電話應該休息一下」、「 B：好我知道」
    、「A：號碼要順一點喔」、「B：好」、「A：喂」、「B：
    姐仔我跟妳講明天就可以」、「 A：我跟你說我跟我朋友在
    西門町被跟監，你在那」、「 B：我家新海路啊」等情，惟
    觀諸被告甲○○對同案被告乙○○所述「休息」、「跟監」
    等語詞，未詳為詢問，亦無任何反應，則其是否知悉同案被
    告乙○○有藉系爭門號為犯罪行為，又是否確知該違法情事
    為何，並對該違法情事具有幫助之故意，均屬有疑，自難憑
    此遽為對被告甲○○不利之認定。
  5.此外復查無足夠事證足認被告甲○○於申辦系爭門號、提供
    予同案被告乙○○使用當時，對被告乙○○欲持系爭門號供
    作販賣、轉讓毒品之用有所預見或認識，自不能因被告甲○
    ○將系爭門號之SIM 卡交付共同被告乙○○使用，即謂被告
    甲○○有公訴意旨所指幫助販賣第一級毒品、幫助轉讓第一
    級及第二級毒品之犯行。
五、按認定被告有罪之證據，定需達到使事實審審判之法官有「
    確信」之心證時，方得為被告有罪之判斷。綜上，被告甲○
    ○始終否認本件犯行，而本件公訴人所舉前開事證，均尚未
    達於通常一般之人均不致有所懷疑，得確信其為真實之程度
    ，而有合理性懷疑之存在，無從形成有罪之確信。此外，復
    查無其他積極證據足以證明被告甲○○涉有此部分幫助販賣
    第一級毒品、幫助轉讓第一級及第二級毒品之犯行而公訴人
    所提出之證據，不足為被告甲○○有罪之積極證明，或其闡
    明之證明方法，無從說服法官以形成被告甲○○有罪之心證
    ，根據「罪證有疑，利於被告」之證據法則，應認不能證明
    被告甲○○有本件犯行，依法應諭知被告甲○○被訴此部分
    犯行無罪之判決。
六、原審本同上之見解，以不能證明被告甲○○幫助販賣第一級
    毒品、幫助轉讓第一級及第二級毒品等罪，而為被告甲○○
    此部分無罪之諭知，其認事用法，俱無違誤。檢察官上訴意
    旨以被告甲○○與同案被告乙○○既互稱姐、弟，顯見交情
    匪淺，而被告甲○○在系爭門號申辦前即曾向同案被告乙○
    ○請求提供毒品，足徵被告甲○○早已知悉同案被告乙○○
    可有償或無償提供毒品，而被告甲○○提供系爭門號供同案
    被告乙○○使用時，並曾向同案被告乙○○索取毒品當做對
    價，顯見被告甲○○就系爭門號將為同案被告乙○○持以作
    為毒品交易之用，再者，同案被告乙○○於98年11月23日曾
    以系爭門號向被告甲○○表示：怕該門號遭監聽，請甲○○
    另外再幫忙申辦新門號使用等語，則被告甲○○至遲於斯時
    起或於同年月26日撥打電話至系爭門號向同案被告乙○○購
    買毒品時起，就同案被告乙○○利用該門號販賣海洛因乙情
    ，已有所認識，原審遽採被告甲○○之辯詞，而認被告甲○
    ○上開犯行無罪，容與常理與經驗法則有違云云，惟此依上
    所述，檢察官所舉之人證、物證並不足使本院確信被告甲○
    ○就同案被告乙○○利用該門號販賣或轉讓毒品等不法犯行
    有所認識，並提供助力，且復查無其他積極證據以資佐證被
    告甲○○確有上開犯行，依前揭判例意旨，自應對被告甲○
    ○為無罪之諭知。檢察官上訴意旨，仍執陳詞，難認有理由
    ，應予駁回，如主文第3項所示。
七、被告甲○○經合法傳喚，無正當理由而未於審判期日到庭，
    爰不待其陳述逕為判決。
據上論斷，應依刑事訴訟法第368條、第371條、第369條第1項前
段、第364條、第299條第1項前段，毒品危害防制條例第4條第 1
項、第19條第1項，刑法第11條、第47條第1項、第59條、第51條
第5 款、第9款、第10款前段、第38條第1項第2款、第3項，判決
如主文。
本案經檢察官沈明倫到庭執行職務。
中    華    民    國    99    年    10    月    7    日
                  刑事第八庭  審判長法  官  張傳栗
                                    法  官  黃斯偉
                                    法  官  劉嶽承
以上正本證明與原本無異。
如不服本判決，應於收受送達後10日內向本院提出上訴書狀，其
未敘述上訴之理由者並得於提起上訴後10日內向本院補提理由書
（均須按他造當事人之人數附繕本）「切勿逕送上級法院」。
                                    書記官  何仁崴
中    華    民    國    99    年    10    月    7     日
附錄：本案論罪科刑法條全文
毒品危害防制條例第4條第1項
製造、運輸、販賣第一級毒品者，處死刑或無期徒刑；處無期徒
刑者，得併科新臺幣 2 千萬元以下罰金。
附表一：
 ┌──┬───┬────┬─────┬─────┬────┬────────────────┐
 │編號│買受人│交易時間│ 交易地點 │交易標的、│  罪 名 │       宣   告   刑             │
 │    │      │        │          │價格及數量│        │                                │
 ├──┼───┼────┼─────┼─────┼────┼────────────────┤
 │ 1  │王志民│民國98年│臺北縣板橋│新臺幣（下│販賣第一│處有期徒刑拾伍年貳月，扣案之序號│
 │    │      │12月20日│市縣○○道│同）1,000 │級毒品罪│000000000000000號│
 │    │      │下午2時 │近雙十路、│元，海洛因│        │G-PLUS廠牌行動電話壹支、分裝袋玖│
 │    │      │15分許後│民生路附近│0.1公克   │        │拾個及未扣案販賣第一級毒品海洛因│
 │    │      │某時（起│          │          │        │所得之財物新臺幣壹仟元均沒收，犯│
 │    │      │訴書誤繕│          │          │        │罪所得部分，如全部或一部不能沒收│
 │    │      │為13時許│          │          │        │時，以其財產抵償之。            │
 │    │      │）      │          │          │        │                                │
 ├──┼───┼────┼─────┼─────┼────┼────────────────┤
 │ 2  │王志民│98年12月│臺北縣板橋│1,000元， │販賣第一│處有期徒刑拾伍年貳月，扣案之序號│
 │    │      │20日下午│市縣○○道│海洛因0.1 │級毒品罪│000000000000000號│
 │    │      │4時28分 │近雙十路、│公克      │        │G-PLUS廠牌行動電話壹支、分裝袋玖│
 │    │      │許後某時│民生路附近│          │        │拾個及未扣案販賣第一級毒品海洛因│
 │    │      │（起訴書│          │          │        │所得之財物新臺幣壹仟元均沒收，犯│
 │    │      │誤繕為14│          │          │        │罪所得部分，如全部或一部不能沒收│
 │    │      │時許）  │          │          │        │時，以其財產抵償之。            │
 │    │      │        │          │          │        │                                │
 ├──┼───┼────┼─────┼─────┼────┼────────────────┤
 │ 3  │王志民│98年12月│臺北縣板橋│1,000元， │販賣第一│處有期徒刑拾伍年貳月，扣案之序號│
 │    │      │20日下午│市縣○○道│海洛因0.1 │級毒品罪│000000000000000號│
 │    │      │10時29分│近雙十路、│公克      │        │G-PLUS廠牌行動電話壹支、分裝袋玖│
 │    │      │許後某時│民生路附近│          │        │拾個及未扣案販賣第一級毒品海洛因│
 │    │      │（起訴書│          │          │        │所得之財物新臺幣壹仟元均沒收，犯│
 │    │      │誤繕為15│          │          │        │罪所得部分，如全部或一部不能沒收│
 │    │      │時許）  │          │          │        │時，以其財產抵償之。            │
 │    │      │        │          │          │        │                                │
 ├──┼───┼────┼─────┼─────┼────┼────────────────┤
 │ 4  │王志民│98年12月│臺北縣板橋│3,000元， │販賣第一│處有期徒刑拾伍年肆月，扣案之序號│
 │    │      │21日上午│市縣○○道│海洛因0.45│級毒品罪│000000000000000號│
 │    │      │12 時35 │近雙十路、│公克      │        │G-PLUS廠牌行動電話壹支、分裝袋玖│
 │    │      │分許後某│民生路附近│          │        │拾個及未扣案販賣第一級毒品海洛因│
 │    │      │時      │          │          │        │所得之財物新臺幣參仟元均沒收，犯│
 │    │      │        │          │          │        │罪所得部分，如全部或一部不能沒收│
 │    │      │        │          │          │        │時，以其財產抵償之。            │
 │    │      │        │          │          │        │                                │
 ├──┼───┼────┼─────┼─────┼────┼────────────────┤
 │ 5  │王志民│98年12月│臺北縣板橋│1,000元， │販賣第一│處有期徒刑拾伍年貳月，扣案之序號│
 │    │      │23日下午│市○○○路│海洛因0.1 │級毒品罪│000000000000000號│
 │    │      │6時3分許│處        │公克      │        │G-PLUS廠牌行動電話壹支、分裝袋玖│
 │    │      │後之某時│          │          │        │拾個及未扣案販賣第一級毒品海洛因│
 │    │      │        │          │          │        │所得之財物新臺幣壹仟元均沒收，犯│
 │    │      │        │          │          │        │罪所得部分，如全部或一部不能沒收│
 │    │      │        │          │          │        │時，以其財產抵償之。            │
 │    │      │        │          │          │        │                                │
 ├──┼───┼────┼─────┼─────┼────┼────────────────┤
 │ 6  │李裕民│98年10月│臺北縣板橋│9,000元， │販賣第一│處有期徒刑拾伍年陸月，扣案之序號│
 │    │      │18日下午│市某處    │重量不詳之│級毒品罪│000000000000000號│
 │    │      │4時55分 │          │海洛因    │        │G-PLUS廠牌行動電話壹支、分裝袋玖│
 │    │      │許後之某│          │          │        │拾個及未扣案販賣第一級毒品海洛因│
 │    │      │時      │          │          │        │所得之財物新臺幣玖仟元均沒收，犯│
 │    │      │        │          │          │        │罪所得部分，如全部或一部不能沒收│
 │    │      │        │          │          │        │時，以其財產抵償之。            │
 │    │      │        │          │          │        │                                │
 ├──┼───┼────┼─────┼─────┼────┼────────────────┤
 │ 7  │李裕民│98年12月│臺北縣板橋│2,000元， │販賣第一│處有期徒刑拾伍年參月，扣案之序號│
 │    │      │16日下午│市新埔捷運│重量不詳之│級毒品罪│000000000000000號│
 │    │      │4時22分 │站        │海洛因    │        │G-PLUS廠牌行動電話壹支、分裝袋玖│
 │    │      │許後之某│          │          │        │拾個及未扣案販賣第一級毒品海洛因│
 │    │      │時      │          │          │        │所得之財物新臺幣貳仟元均沒收，犯│
 │    │      │        │          │          │        │罪所得部分，如全部或一部不能沒收│
 │    │      │        │          │          │        │時，以其財產抵償之。            │
 │    │      │        │          │          │        │                                │
 ├──┼───┼────┼─────┼─────┼────┼────────────────┤
 │ 8  │甲○○│98年11月│臺北縣板橋│500元，   │販賣第一│處有期徒刑拾伍年貳月，扣案之序號│
 │    │      │26日上午│市縣○○道│重量不詳之│級毒品罪│000000000000000號│
 │    │      │5時49分 │近富山街附│海洛因    │        │G-PLUS廠牌行動電話壹支、分裝袋玖│
 │    │      │許後之某│近處      │          │        │拾個及未扣案販賣第一級毒品海洛因│
 │    │      │時（起訴│          │          │        │所得之財物新臺幣伍佰元均沒收，犯│
 │    │      │書誤繕為│          │          │        │罪所得部分，如全部或一部不能沒收│
 │    │      │20時6分 │          │          │        │時，以其財產抵償之。            │
 │    │      │31秒後之│          │          │        │                                │
 │    │      │某時）  │          │          │        │                                │
 │    │      │        │          │          │        │                                │
 ├──┼───┼────┼─────┼─────┼────┼────────────────┤
 │ 9  │甲○○│98年12月│臺北縣板橋│700元，   │販賣第一│處有期徒刑拾伍年貳月，扣案之序號│
 │    │      │1日下午 │市縣○○道│重量不詳之│級毒品罪│000000000000000號│
 │    │      │5時9分許│近富山街附│海洛因    │        │G-PLUS廠牌行動電話壹支、分裝袋玖│
 │    │      │後之某時│近處      │          │        │拾個及未扣案販賣第一級毒品海洛因│
 │    │      │        │          │          │        │所得之財物新臺幣柒佰元均沒收，犯│
 │    │      │        │          │          │        │罪所得部分，如全部或一部不能沒收│
 │    │      │        │          │          │        │時，以其財產抵償之。            │
 │    │      │        │          │          │        │                                │
 ├──┼───┼────┼─────┼─────┼────┼────────────────┤
 │10  │甲○○│98年12月│臺北縣板橋│1,000元， │販賣第一│處有期徒刑拾伍年貳月，扣案之序號│
 │    │      │7日下午 │市縣○○道│重量不詳之│級毒品罪│000000000000000號│
 │    │      │12時8分 │近富山街附│海洛因    │        │G-PLUS廠牌行動電話壹支、分裝袋玖│
 │    │      │後之某時│近處      │          │        │拾個及未扣案販賣第一級毒品海洛因│
 │    │      │        │          │          │        │所得之財物新臺幣壹仟元均沒收，犯│
 │    │      │        │          │          │        │罪所得部分，如全部或一部不能沒收│
 │    │      │        │          │          │        │時，以其財產抵償之。            │
 │    │      │        │          │          │        │                                │
 ├──┼───┼────┼─────┼─────┼────┼────────────────┤
 │11  │陳志宏│98年10月│臺北市民族│1個中型女 │販賣第一│處有期徒刑拾伍年肆月，扣案之序號│
 │    │      │8日凌晨 │東路過松江│用皮包加2 │級毒品罪│000000000000000號│
 │    │      │3時許後 │路口某處  │個小型女用│        │G-PLUS廠牌行動電話壹支、分裝袋玖│
 │    │      │某時    │          │皮包加現金│        │拾個及未扣案販賣第一級毒品海洛因│
 │    │      │        │          │800元，海 │        │所得之財物新臺幣捌佰元、中型女用│
 │    │      │        │          │洛因0.4公 │        │皮包壹個、小型女用皮包貳個均沒收│
 │    │      │        │          │克        │        │，犯罪所得新臺幣捌佰元部分如全部│
 │    │      │        │          │          │        │或一部不能沒收時，以其財產抵償之│
 │    │      │        │          │          │        │，中型女用皮包壹個及小型女用皮包│
 │    │      │        │          │          │        │貳個部分，如全部或一部不能沒收時│
 │    │      │        │          │          │        │，追徵其價額，或以其財產抵償之。│
 │    │      │        │          │          │        │                                │
 ├──┼───┼────┼─────┼─────┼────┼────────────────┤
 │12  │陳均和│98年8月 │臺北市民族│2,000元， │販賣第一│處有期徒刑拾伍年參月，扣案之序號│
 │    │      │22日上午│東路500多 │重量不詳之│級毒品罪│000000000000000號│
 │    │      │11時4分 │號附近處  │海洛因    │        │G-PLUS廠牌行動電話壹支、分裝袋玖│
 │    │      │後之某時│          │          │        │拾個及未扣案販賣第一級毒品海洛因│
 │    │      │        │          │          │        │所得之財物新臺幣貳仟元均沒收，犯│
 │    │      │        │          │          │        │罪所得部分，如全部或一部不能沒收│
 │    │      │        │          │          │        │時，以其財產抵償之。            │
 │    │      │        │          │          │        │                                │
 ├──┼───┼────┼─────┼─────┼────┼────────────────┤
 │13  │陳均和│98年8月 │臺北市民族│2,000元， │販賣第一│處有期徒刑拾伍年參月，扣案之序號│
 │    │      │24日下午│東路500多 │重量不詳之│級毒品罪│000000000000000號│
 │    │      │12時10分│號附近處  │海洛因    │        │G-PLUS廠牌行動電話壹支、分裝袋玖│
 │    │      │後之某時│          │          │        │拾個及未扣案販賣第一級毒品海洛因│
 │    │      │        │          │          │        │所得之財物新臺幣貳仟元均沒收，犯│
 │    │      │        │          │          │        │罪所得部分，如全部或一部不能沒收│
 │    │      │        │          │          │        │時，以其財產抵償之。            │
 │    │      │        │          │          │        │                                │
 │    │      │        │          │          │        │                                │
 ├──┼───┼────┼─────┼─────┼────┼────────────────┤
 │14  │陳均和│98年9月5│臺北市民族│2,000元， │販賣第一│處有期徒刑拾伍年參月，扣案之序號│
 │    │      │日下午2 │東路500多 │重量不詳之│級毒品罪│000000000000000號│
 │    │      │時21分後│號附近處  │海洛因    │        │G-PLUS廠牌行動電話壹支、分裝袋玖│
 │    │      │之某時  │          │          │        │拾個及未扣案販賣第一級毒品海洛因│
 │    │      │        │          │          │        │所得之財物新臺幣貳仟元均沒收，犯│
 │    │      │        │          │          │        │罪所得部分，如全部或一部不能沒收│
 │    │      │        │          │          │        │時，以其財產抵償之。            │
 │    │      │        │          │          │        │                                │
 ├──┼───┼────┼─────┼─────┼────┼────────────────┤
 │15  │陳均和│98年9月 │臺北縣中和│2,000元， │販賣第一│處有期徒刑拾伍年參月，扣案之序號│
 │    │      │10日下午│市○○路  │重量不詳之│級毒品罪│000000000000000號│
 │    │      │11時31分│249巷巷口 │海洛因    │        │G-PLUS廠牌行動電話壹支、分裝袋玖│
 │    │      │後之某時│處        │          │        │拾個及未扣案販賣第一級毒品海洛因│
 │    │      │        │          │          │        │所得之財物新臺幣貳仟元均沒收，犯│
 │    │      │        │          │          │        │罪所得部分，如全部或一部不能沒收│
 │    │      │        │          │          │        │時，以其財產抵償之。            │
 │    │      │        │          │          │        │                                │
 ├──┼───┼────┼─────┼─────┼────┼────────────────┤
 │16  │陳均和│98年9月 │臺北縣三重│4,000元， │販賣第一│處有期徒刑拾伍年肆月，扣案之序號│
 │    │      │15日下午│市近二重疏│重量不詳之│級毒品罪│000000000000000號│
 │    │      │8時58分 │洪道某汽車│海洛因    │        │G-PLUS廠牌行動電話壹支、分裝袋玖│
 │    │      │通話後之│旅館處    │          │        │拾個及未扣案販賣第一級毒品海洛因│
 │    │      │某時    │          │          │        │所得之財物新臺幣肆仟元均沒收，犯│
 │    │      │        │          │          │        │罪所得部分，如全部或一部不能沒收│
 │    │      │        │          │          │        │時，以其財產抵償之。            │
 │    │      │        │          │          │        │                                │
 ├──┼───┼────┼─────┼─────┼────┼────────────────┤
 │17  │陳均和│98年9月 │臺北市民族│2,000元， │販賣第一│處有期徒刑拾伍年參月，扣案之序號│
 │    │      │19日上午│東路500多 │重量不詳之│級毒品罪│000000000000000號│
 │    │      │11時17分│號處      │海洛因    │        │G-PLUS廠牌行動電話壹支、分裝袋玖│
 │    │      │後之某時│          │          │        │拾個及未扣案販賣第一級毒品海洛因│
 │    │      │        │          │          │        │所得之財物新臺幣貳仟元均沒收，犯│
 │    │      │        │          │          │        │罪所得部分，如全部或一部不能沒收│
 │    │      │        │          │          │        │時，以其財產抵償之。            │
 │    │      │        │          │          │        │                                │
 ├──┼───┼────┼─────┼─────┼────┼────────────────┤
 │18  │陳均和│98年9月 │臺北縣三重│2,000元， │販賣第一│處有期徒刑拾伍年參月，扣案之序號│
 │    │      │20日下午│市某汽車旅│重量不詳之│級毒品罪│000000000000000號│
 │    │      │4時34分 │館處      │海洛因    │        │G-PLUS廠牌行動電話壹支、分裝袋玖│
 │    │      │後之某時│          │          │        │拾個及未扣案販賣第一級毒品海洛因│
 │    │      │        │          │          │        │所得之財物新臺幣貳仟元均沒收，犯│
 │    │      │        │          │          │        │罪所得部分，如全部或一部不能沒收│
 │    │      │        │          │          │        │時，以其財產抵償之。            │
 │    │      │        │          │          │        │                                │
 ├──┼───┼────┼─────┼─────┼────┼────────────────┤
 │19  │陳均和│98年9月 │臺北縣中和│3,000元， │販賣第一│處有期徒刑拾伍年肆月，扣案之序號│
 │    │      │21日下午│市○○路  │重量不詳之│級毒品罪│000000000000000號│
 │    │      │3時56分 │249巷巷口 │海洛因    │        │G-PLUS廠牌行動電話壹支、分裝袋玖│
 │    │      │後之某時│處        │          │        │拾個及未扣案販賣第一級毒品海洛因│
 │    │      │        │          │          │        │所得之財物新臺幣參仟元均沒收，犯│
 │    │      │        │          │          │        │罪所得部分，如全部或一部不能沒收│
 │    │      │        │          │          │        │時，以其財產抵償之。            │
 │    │      │        │          │          │        │                                │
 ├──┼───┼────┼─────┼─────┼────┼────────────────┤
 │20  │陳均和│98年9月 │臺北縣新店│3,000元， │販賣第一│處有期徒刑拾伍年肆月，扣案之序號│
 │    │      │23日下午│市○○路  │重量不詳之│級毒品罪│000000000000000號│
 │    │      │1時55分 │500多號處 │海洛因    │        │G-PLUS廠牌行動電話壹支、分裝袋玖│
 │    │      │後之某時│          │          │        │拾個及未扣案販賣第一級毒品海洛因│
 │    │      │        │          │          │        │所得之財物新臺幣參仟元均沒收，犯│
 │    │      │        │          │          │        │罪所得部分，如全部或一部不能沒收│
 │    │      │        │          │          │        │時，以其財產抵償之。            │
 │    │      │        │          │          │        │                                │
 ├──┼───┼────┼─────┼─────┼────┼────────────────┤
 │21  │陳均和│98年9月 │臺北縣新店│3,000元， │販賣第一│處有期徒刑拾伍年肆月，扣案之序號│
 │    │      │24日下午│市○○路  │重量不詳之│級毒品罪│000000000000000號│
 │    │      │2時17分 │500多號處 │海洛因    │        │G-PLUS廠牌行動電話壹支、分裝袋玖│
 │    │      │之某時  │          │          │        │拾個及未扣案販賣第一級毒品海洛因│
 │    │      │        │          │          │        │所得之財物新臺幣參仟元均沒收，犯│
 │    │      │        │          │          │        │罪所得部分，如全部或一部不能沒收│
 │    │      │        │          │          │        │時，以其財產抵償之。            │
 │    │      │        │          │          │        │                                │
 ├──┼───┼────┼─────┼─────┼────┼────────────────┤
 │22  │陳均和│98年9月 │臺北縣新店│3,000元， │販賣第一│處有期徒刑拾伍年肆月，扣案之序號│
 │    │      │27日下午│市○○路  │重量不詳之│級毒品罪│000000000000000號│
 │    │      │3時17分 │500多號處 │海洛因    │        │G-PLUS廠牌行動電話壹支、分裝袋玖│
 │    │      │後之某時│          │          │        │拾個及未扣案販賣第一級毒品海洛因│
 │    │      │        │          │          │        │所得之財物新臺幣參仟元均沒收，犯│
 │    │      │        │          │          │        │罪所得部分，如全部或一部不能沒收│
 │    │      │        │          │          │        │時，以其財產抵償之。            │
 │    │      │        │          │          │        │                                │
 │    │      │        │          │          │        │                                │
 ├──┼───┼────┼─────┼─────┼────┼────────────────┤
 │23  │陳均和│98年9月 │臺北市民族│3,000元， │販賣第一│處有期徒刑拾伍年肆月，扣案之序號│
 │    │      │28日下午│東路某處  │重量不詳之│級毒品罪│000000000000000號│
 │    │      │5時55分 │          │海洛因    │        │G-PLUS廠牌行動電話壹支、分裝袋玖│
 │    │      │後之某時│          │          │        │拾個及未扣案販賣第一級毒品海洛因│
 │    │      │        │          │          │        │所得之財物新臺幣參仟元均沒收，犯│
 │    │      │        │          │          │        │罪所得部分，如全部或一部不能沒收│
 │    │      │        │          │          │        │時，以其財產抵償之。            │
 │    │      │        │          │          │        │                                │
 │    │      │        │          │          │        │                                │
 ├──┼───┼────┼─────┼─────┼────┼────────────────┤
 │24  │陳均和│98年9月 │臺北市民族│4,000元， │販賣第一│處有期徒刑拾伍年肆月，扣案之序號│
 │    │      │30日下午│東路500多 │重量不詳之│級毒品罪│000000000000000號│
 │    │      │11時7分 │號處      │海洛因    │        │G-PLUS廠牌行動電話壹支、分裝袋玖│
 │    │      │後之某時│          │          │        │拾個及未扣案販賣第一級毒品海洛因│
 │    │      │        │          │          │        │所得之財物新臺幣肆仟元均沒收，犯│
 │    │      │        │          │          │        │罪所得部分，如全部或一部不能沒收│
 │    │      │        │          │          │        │時，以其財產抵償之。            │
 │    │      │        │          │          │        │                                │
 ├──┼───┼────┼─────┼─────┼────┼────────────────┤
 │25  │陳均和│98年10月│臺北市民族│3,000元， │販賣第一│處有期徒刑拾伍年肆月，扣案之序號│
 │    │      │3日下午 │東路500多 │重量不詳之│級毒品罪│000000000000000號│
 │    │      │4時5分後│號處      │海洛因    │        │G-PLUS廠牌行動電話壹支、分裝袋玖│
 │    │      │之某時  │          │          │        │拾個及未扣案販賣第一級毒品海洛因│
 │    │      │        │          │          │        │所得之財物新臺幣參仟元均沒收，犯│
 │    │      │        │          │          │        │罪所得部分，如全部或一部不能沒收│
 │    │      │        │          │          │        │時，以其財產抵償之。            │
 │    │      │        │          │          │        │                                │
 ├──┼───┼────┼─────┼─────┼────┼────────────────┤
 │26  │陳均和│98年10月│臺北市民族│4,000元， │販賣第一│處有期徒刑拾伍年肆月，扣案之序號│
 │    │      │6日下午 │東路500多 │重量不詳之│級毒品罪│000000000000000號│
 │    │      │11時55分│號處      │海洛因    │        │G-PLUS廠牌行動電話壹支、分裝袋玖│
 │    │      │後之某  │          │          │        │拾個及未扣案販賣第一級毒品海洛因│
 │    │      │時      │          │          │        │所得之財物新臺幣肆仟元均沒收，犯│
 │    │      │        │          │          │        │罪所得部分，如全部或一部不能沒收│
 │    │      │        │          │          │        │時，以其財產抵償之。            │
 │    │      │        │          │          │        │                                │
 ├──┼───┼────┼─────┼─────┼────┼────────────────┤
 │27  │陳均和│98年10月│臺北縣板橋│2,000元， │販賣第一│處有期徒刑拾伍年參月，扣案之序號│
 │    │      │8日下午 │市縣○○道│重量不詳之│級毒品罪│000000000000000號│
 │    │      │6時53分 │附近處    │海洛因    │        │G-PLUS廠牌行動電話壹支、分裝袋玖│
 │    │      │後之某時│          │          │        │拾個及未扣案販賣第一級毒品海洛因│
 │    │      │        │          │          │        │所得之財物新臺幣貳仟元均沒收，犯│
 │    │      │        │          │          │        │罪所得部分，如全部或一部不能沒收│
 │    │      │        │          │          │        │時，以其財產抵償之。            │
 │    │      │        │          │          │        │                                │
 ├──┼───┼────┼─────┼─────┼────┼────────────────┤
 │28  │陳均和│98年10月│臺北縣板橋│2,000元， │販賣第一│處有期徒刑拾伍年參月，扣案之序號│
 │    │      │11日下午│市縣○○道│重量不詳之│級毒品罪│000000000000000號│
 │    │      │3時6分後│附近處    │海洛因    │        │G-PLUS廠牌行動電話壹支、分裝袋玖│
 │    │      │之某時  │          │          │        │拾個及未扣案販賣第一級毒品海洛因│
 │    │      │        │          │          │        │所得之財物新臺幣貳仟元均沒收，犯│
 │    │      │        │          │          │        │罪所得部分，如全部或一部不能沒收│
 │    │      │        │          │          │        │時，以其財產抵償之。            │
 │    │      │        │          │          │        │                                │
 ├──┼───┼────┼─────┼─────┼────┼────────────────┤
 │29  │曹楊劉│98年8月 │臺北市民族│1,000元， │販賣第一│處有期徒刑拾伍年貳月，扣案之序號│
 │    │      │22日上午│東路某處  │重量不詳之│級毒品罪│000000000000000號│
 │    │      │9時24分 │          │海洛因    │        │G-PLUS廠牌行動電話壹支、分裝袋玖│
 │    │      │許後某時│          │          │        │拾個及未扣案販賣第一級毒品海洛因│
 │    │      │        │          │          │        │所得之財物新臺幣壹仟元均沒收，犯│
 │    │      │        │          │          │        │罪所得部分，如全部或一部不能沒收│
 │    │      │        │          │          │        │時，以其財產抵償之。            │
 │    │      │        │          │          │        │                                │
 ├──┼───┼────┼─────┼─────┼────┼────────────────┤
 │30  │曹楊劉│98年8月 │臺北市民族│1,000元， │販賣第一│處有期徒刑拾伍年貳月，扣案之序號│
 │    │      │23日下午│東路某處  │重量不詳之│級毒品罪│000000000000000號│
 │    │      │12時41分│          │海洛因    │        │G-PLUS廠牌行動電話壹支、分裝袋玖│
 │    │      │許後某時│          │          │        │拾個及未扣案販賣第一級毒品海洛因│
 │    │      │        │          │          │        │所得之財物新臺幣壹仟元均沒收，犯│
 │    │      │        │          │          │        │罪所得部分，如全部或一部不能沒收│
 │    │      │        │          │          │        │時，以其財產抵償之。            │
 │    │      │        │          │          │        │                                │
 ├──┼───┼────┼─────┼─────┼────┼────────────────┤
 │31  │曹楊劉│98年8月 │臺北市民族│1,000元， │販賣第一│處有期徒刑拾伍年貳月，扣案之序號│
 │    │      │24日下午│東路某處  │重量不詳之│級毒品罪│000000000000000號│
 │    │      │3時27分 │          │海洛因    │        │G-PLUS廠牌行動電話壹支、分裝袋玖│
 │    │      │許後某時│          │          │        │拾個及未扣案販賣第一級毒品海洛因│
 │    │      │        │          │          │        │所得之財物新臺幣壹仟元均沒收，犯│
 │    │      │        │          │          │        │罪所得部分，如全部或一部不能沒收│
 │    │      │        │          │          │        │時，以其財產抵償之。            │
 │    │      │        │          │          │        │                                │
 ├──┼───┼────┼─────┼─────┼────┼────────────────┤
 │32  │曹楊劉│98年8月 │臺北市民族│1,000元， │販賣第一│處有期徒刑拾伍年貳月，扣案之序號│
 │    │      │25日上午│東路某處  │重量不詳之│級毒品罪│000000000000000號│
 │    │      │10 時39 │          │海洛因    │        │G-PLUS廠牌行動電話壹支、分裝袋玖│
 │    │      │分許後某│          │          │        │拾個及未扣案販賣第一級毒品海洛因│
 │    │      │時      │          │          │        │所得之財物新臺幣壹仟元均沒收，犯│
 │    │      │        │          │          │        │罪所得部分，如全部或一部不能沒收│
 │    │      │        │          │          │        │時，以其財產抵償之。            │
 │    │      │        │          │          │        │                                │
 │    │      │        │          │          │        │                                │
 ├──┼───┼────┼─────┼─────┼────┼────────────────┤
 │33  │曹楊劉│98年8月 │臺北市民族│1,000元， │販賣第一│處有期徒刑拾伍年貳月，扣案之序號│
 │    │      │26日下午│東路某處  │重量不詳之│級毒品罪│000000000000000號│
 │    │      │2時12分 │          │海洛因    │        │G-PLUS廠牌行動電話壹支、分裝袋玖│
 │    │      │許後某時│          │          │        │拾個及未扣案販賣第一級毒品海洛因│
 │    │      │        │          │          │        │所得之財物新臺幣壹仟元均沒收，犯│
 │    │      │        │          │          │        │罪所得部分，如全部或一部不能沒收│
 │    │      │        │          │          │        │時，以其財產抵償之。            │
 │    │      │        │          │          │        │                                │
 ├──┼───┼────┼─────┼─────┼────┼────────────────┤
 │34  │曹楊劉│98年8月 │臺北市峨嵋│1,000元， │販賣第一│處有期徒刑拾伍年貳月，扣案之序號│
 │    │      │28日下午│街與昆明街│重量不詳之│級毒品罪│000000000000000號│
 │    │      │2時24分 │口處      │海洛因    │        │G-PLUS廠牌行動電話壹支、分裝袋玖│
 │    │      │許後某時│          │          │        │拾個及未扣案販賣第一級毒品海洛因│
 │    │      │        │          │          │        │所得之財物新臺幣壹仟元均沒收，犯│
 │    │      │        │          │          │        │罪所得部分，如全部或一部不能沒收│
 │    │      │        │          │          │        │時，以其財產抵償之。            │
 │    │      │        │          │          │        │                                │
 ├──┼───┼────┼─────┼─────┼────┼────────────────┤
 │35  │曹楊劉│98年8月 │臺北市民族│3,000元， │販賣第一│處有期徒刑拾伍年肆月，扣案之序號│
 │    │      │29日上午│東路某處  │重量不詳之│級毒品罪│000000000000000號│
 │    │      │10 時35 │          │海洛因    │        │G-PLUS廠牌行動電話壹支、分裝袋玖│
 │    │      │分許後某│          │          │        │拾個及未扣案販賣第一級毒品海洛因│
 │    │      │時      │          │          │        │所得之財物新臺幣參仟元均沒收，犯│
 │    │      │        │          │          │        │罪所得部分，如全部或一部不能沒收│
 │    │      │        │          │          │        │時，以其財產抵償之。            │
 │    │      │        │          │          │        │                                │
 ├──┼───┼────┼─────┼─────┼────┼────────────────┤
 │36  │曹楊劉│98年8月 │臺北市民族│1,000元， │販賣第一│處有期徒刑拾伍年貳月，扣案之序號│
 │    │      │31日下午│東路某處  │重量不詳之│級毒品罪│000000000000000號│
 │    │      │3時30分 │          │海洛因    │        │G-PLUS廠牌行動電話壹支、分裝袋玖│
 │    │      │許後某時│          │          │        │拾個及未扣案販賣第一級毒品海洛因│
 │    │      │        │          │          │        │所得之財物新臺幣壹仟元均沒收，犯│
 │    │      │        │          │          │        │罪所得部分，如全部或一部不能沒收│
 │    │      │        │          │          │        │時，以其財產抵償之。            │
 │    │      │        │          │          │        │                                │
 ├──┼───┼────┼─────┼─────┼────┼────────────────┤
 │37  │曹楊劉│98年10月│臺北市民族│1,500元， │販賣第一│處有期徒刑拾伍年參月，扣案之序號│
 │    │      │9日下午 │東路某處  │重量不詳之│級毒品罪│000000000000000號│
 │    │      │6時39分 │          │海洛因    │        │G-PLUS廠牌行動電話壹支、分裝袋玖│
 │    │      │許後某時│          │          │        │拾個及未扣案販賣第一級毒品海洛因│
 │    │      │        │          │          │        │所得之財物新臺幣壹仟伍佰元均沒收│
 │    │      │        │          │          │        │，犯罪所得部分，如全部或一部不能│
 │    │      │        │          │          │        │沒收時，以其財產抵償之。        │
 │    │      │        │          │          │        │                                │
 │    │      │        │          │          │        │                                │
 ├──┼───┼────┼─────┼─────┼────┼────────────────┤
 │38  │陳聰哲│98年9月9│臺北市萬年│5,000元， │販賣第一│處有期徒刑拾伍年陸月，扣案之序號│
 │    │      │日下午7 │大樓聯合醫│海洛因0.9 │級毒品罪│000000000000000號│
 │    │      │時41分後│院後方巷子│公克      │        │G-PLUS廠牌行動電話壹支、分裝袋玖│
 │    │      │之某時  │某處      │          │        │拾個及未扣案販賣第一級毒品海洛因│
 │    │      │        │          │          │        │所得之財物新臺幣伍仟元均沒收，犯│
 │    │      │        │          │          │        │罪所得部分，如全部或一部不能沒收│
 │    │      │        │          │          │        │時，以其財產抵償之。            │
 │    │      │        │          │          │        │                                │
 ├──┼───┼────┼─────┼─────┼────┼────────────────┤
 │39  │陳聰哲│98年9月 │臺北縣板橋│3,000元， │販賣第一│處有期徒刑拾伍年肆月，扣案之序號│
 │    │      │24日下午│市○○路附│重量不詳之│級毒品罪│000000000000000號│
 │    │      │7時16 分│近處      │海洛因    │        │G-PLUS廠牌行動電話壹支、分裝袋玖│
 │    │      │後之某時│          │          │        │拾個及未扣案販賣第一級毒品海洛因│
 │    │      │        │          │          │        │所得之財物新臺幣參仟元均沒收，犯│
 │    │      │        │          │          │        │罪所得部分，如全部或一部不能沒收│
 │    │      │        │          │          │        │時，以其財產抵償之。            │
 │    │      │        │          │          │        │                                │
 ├──┼───┼────┼─────┼─────┼────┼────────────────┤
 │40  │陳聰哲│98年9月 │臺北縣板橋│2,000元， │販賣第一│處有期徒刑拾伍年參月，扣案之序號│
 │    │      │28日下午│市○○路附│重量不詳之│級毒品罪│000000000000000號│
 │    │      │7時46 分│近處      │海洛因    │        │G-PLUS廠牌行動電話壹支、分裝袋玖│
 │    │      │後之某時│          │          │        │拾個及未扣案販賣第一級毒品海洛因│
 │    │      │        │          │          │        │所得之財物新臺幣貳仟元均沒收，犯│
 │    │      │        │          │          │        │罪所得部分，如全部或一部不能沒收│
 │    │      │        │          │          │        │時，以其財產抵償之。            │
 │    │      │        │          │          │        │                                │
 ├──┼───┼────┼─────┼─────┼────┼────────────────┤
 │41  │陳聰哲│98年10月│臺北縣板橋│500元，   │販賣第一│處有期徒刑拾伍年貳月，扣案之序號│
 │    │      │5日下午5│市縣○○道│重量不詳之│級毒品罪│000000000000000號│
 │    │      │時35分後│3段93巷處 │海洛因    │        │G-PLUS廠牌行動電話壹支、分裝袋玖│
 │    │      │之某時  │          │          │        │拾個及未扣案販賣第一級毒品海洛因│
 │    │      │        │          │          │        │所得之財物新臺幣伍佰元均沒收，犯│
 │    │      │        │          │          │        │罪所得部分，如全部或一部不能沒收│
 │    │      │        │          │          │        │時，以其財產抵償之。            │
 │    │      │        │          │          │        │                                │
 ├──┼───┼────┼─────┼─────┼────┼────────────────┤
 │42  │陳聰哲│98年10月│臺北縣板橋│500元，   │販賣第一│處有期徒刑拾伍年貳月，扣案之序號│
 │    │      │15日下午│市○○路某│重量不詳之│級毒品罪│000000000000000號│
 │    │      │5時29分 │處        │海洛因    │        │G-PLUS廠牌行動電話壹支、分裝袋玖│
 │    │      │後之某時│          │          │        │拾個及未扣案販賣第一級毒品海洛因│
 │    │      │        │          │          │        │所得之財物新臺幣伍佰元均沒收，犯│
 │    │      │        │          │          │        │罪所得部分，如全部或一部不能沒收│
 │    │      │        │          │          │        │時，以其財產抵償之。            │
 │    │      │        │          │          │        │                                │
 ├──┼───┼────┼─────┼─────┼────┼────────────────┤
 │43  │陳聰哲│98年11月│臺北縣板橋│3,000元， │販賣第一│處有期徒刑拾伍年肆月，扣案之序號│
 │    │      │23日下午│市○○路、│重量不詳之│級毒品罪│000000000000000號│
 │    │      │4時32分 │縣民大道附│海洛因    │        │G-PLUS廠牌行動電話壹支、分裝袋玖│
 │    │      │後之某時│近處      │          │        │拾個及未扣案販賣第一級毒品海洛因│
 │    │      │        │          │          │        │所得之財物新臺幣參仟元均沒收，犯│
 │    │      │        │          │          │        │罪所得部分，如全部或一部不能沒收│
 │    │      │        │          │          │        │時，以其財產抵償之。            │
 │    │      │        │          │          │        │                                │
 ├──┼───┼────┼─────┼─────┼────┼────────────────┤
 │44  │陳聰哲│98年12月│臺北縣板橋│5,000元， │販賣第一│處有期徒刑拾伍年陸月，扣案之序號│
 │    │      │29日下午│市縣○○道│海洛因0.9 │級毒品罪│000000000000000號│
 │    │      │8時16分 │陳聰哲住處│公克      │        │G-PLUS廠牌行動電話壹支、分裝袋玖│
 │    │      │後之某時│附近      │          │        │拾個及未扣案販賣第一級毒品海洛因│
 │    │      │        │          │          │        │所得之財物新臺幣伍仟元均沒收，犯│
 │    │      │        │          │          │        │罪所得部分，如全部或一部不能沒收│
 │    │      │        │          │          │        │時，以其財產抵償之。            │
 │    │      │        │          │          │        │                                │
 └──┴───┴────┴─────┴─────┴────┴────────────────┘
附表二：（此部份業據被告乙○○撤回上訴）
 ┌──┬───┬────┬─────┬─────┬────┬────────────────┐
 │編號│受讓人│轉讓時間│ 轉讓地點 │轉讓數量及│ 罪 名  │       宣   告   刑             │
 │    │      │        │          │標的      │        │                                │
 ├──┼───┼────┼─────┼─────┼────┼────────────────┤
 │ 1  │甲○○│98年7、8│臺北縣板橋│價值新臺幣│轉讓第一│處有期徒刑壹年肆月，扣案之序號三│
 │    │      │月間某日│市縣○○道│（下同）  │級毒品罪│00000000000000號  │
 │    │      │        │近富山街附│500元之海 │        │G-PLUS廠牌行動電話壹支、電子磅秤│
 │    │      │        │近處      │洛因      │        │貳臺均沒收。                    │
 ├──┼───┼────┼─────┼─────┼────┼────────────────┤
 │ 2  │周從光│99年1月7│臺北縣板橋│0.02或0.03│轉讓第一│處有期徒刑捌月，扣案之序號三五四│
 │    │      │日21至22│市○○街49│公克之海洛│級毒品罪│000000000000號G-PLUS│
 │    │      │時許間  │巷33號處  │因及0.3公 │        │廠牌行動電話壹支、電子磅秤貳臺均│
 │    │      │        │          │克之甲基安│        │沒收。                          │
 │    │      │        │          │非他命    │        │                                │
 ├──┼───┼────┼─────┼─────┼────┼────────────────┤
 │ 3  │黃貴頌│99年1月4│臺北縣板橋│重量不詳、│轉讓第一│處有期徒刑壹年肆月，扣案之序號三│
 │    │      │日10時許│市○○街49│僅供1次施 │級毒品罪│00000000000000號  │
 │    │      │        │巷33號處  │用之量之海│        │G-PLUS廠牌行動電話壹支、電子磅秤│
 │    │      │        │          │洛因（未逾│        │貳臺均沒收。                    │
 │    │      │        │          │5公克）及 │        │                                │
 │    │      │        │          │甲基安非他│        │                                │
 │    │      │        │          │命（未逾10│        │                                │
 │    │      │        │          │公克）    │        │                                │
 ├──┼───┼────┼─────┼─────┼────┼────────────────┤
 │ 4  │黃貴頌│99年1月7│臺北縣板橋│0.02或0.03│轉讓第一│處有期徒刑捌月，扣案之序號三五四│
 │    │      │日22時30│市○○街49│公克之海洛│級毒品罪│000000000000號G-PLUS│
 │    │      │分許    │巷33號處  │因及0.3公 │        │廠牌行動電話壹支、電子磅秤貳臺均│
 │    │      │        │          │克之甲基安│        │沒收。                          │
 │    │      │        │          │非他命    │        │                                │
 └──┴───┴────┴─────┴─────┴────┴────────────────┘

司法院資訊處製作；財團法人民間司法改革基金會備份。
